臺灣高等法院刑事判決　　　　　　　　99年度上重訴字第79號
上　訴　人
即　被　告　江明欽
選任辯護人　林火炎律師
選任辯護人　葛睿驎律師
上　訴　人
即　被　告　張志銘
選任辯護人　許世正律師
即　被　告　練維翔
選任辯護人　許世正律師
上列上訴人因毒品危害防制條例等案件，不服臺灣士林地方法院
99年度重訴字第12號，中華民國99年11月16日第一審判決（起訴
案號：臺灣士林地方法院檢察署99年度偵字第4533號），提起上
訴，本院判決如下：
    主  文
原判決關於一江明欽共同運輸第一級毒品、共同製造第二級毒品
、共同製造第二級毒品部分暨執行刑；二張志銘共同運輸第一級
毒品、共同製造第二級毒品部分暨執行刑；三練維翔部分；均撤
銷。
江明欽共同運輸第一級毒品，處有期徒刑壹拾陸年，扣案如附表
1之1所示之第一級毒品海洛因沒收銷燬之，扣案如附表1之2所示
之物沒收；又共同製造第二級毒品，處有期徒刑肆年，扣案如附
表2之1所示之第二級毒品甲基安非他命沒收銷燬之，扣案如附表
2之2所示之毒品先驅原料及化學藥劑、如附表2之3所示之物沒收
；又共同製造第二級毒品，處有期徒刑肆年陸月，扣案如附表4
之1、5之1、6之1、7之1所示之第二級毒品甲基安非他命沒收銷
燬之，扣案如附表4之2、5之2、6之2所示之毒品先驅原料及化學
藥劑、如附表4之3、5之3、6之3、7之3所示之物沒收。
張志銘共同運輸第一級毒品，累犯，處有期徒刑壹拾肆年，扣案
如附表1之1所示之第一級毒品海洛因沒收銷燬之，扣案如附表1
之2所示之物沒收；又共同製造第二級毒品，累犯，處有期徒刑
肆年貳月，扣案如附表4之1、5之1、6之1、7之1所示之第二級毒
品甲基安非他命沒收銷燬之，扣案如附表4之2、5之2、6之2所示
之毒品先驅原料及化學藥劑、如附表4之3、5之3、6之3、7之3所
示之物沒收。
練維翔共同製造第二級毒品，處有期徒刑參年，扣案如附表4之1
、5之1、6之1、7之1所示之第二級毒品甲基安非他命沒收銷燬之
，扣案如附表4之2、5之2、6之2所示之毒品先驅原料及化學藥劑
、附表4之3、5之3、6之3、7之3所示之物沒收。
其他上訴駁回。
江明欽撤銷改判部分與駁回上訴部分所處之刑，應執行有期徒刑
貳拾參年，扣案如附表1之1所示之第一級毒品海洛因、附表2之1
、4之1、5之1、6之1、7之1所示之第二級毒品甲基安非他命沒收
銷燬之，扣案如附表2之2、4之2、5之2、6之2所示之毒品先驅原
料及化學藥劑、附表1之2、2之3、4之3、5之3、6之3、7之3所示
之物、附表4之4所示之販賣毒品所得新臺幣壹拾壹萬貳仟元沒收
，未扣案之販賣毒品所得新臺幣壹拾肆萬元與張志銘連帶沒收，
如全部或一部不能沒收時，以其與張志銘之財產連帶抵償之。
張志銘撤銷改判部分與駁回上訴部分所處之刑，應執行有期徒刑
壹拾玖年，扣案如附表1之1所示之第一級毒品海洛因、附表4之1
、5之1、6之1、7之1所示之第二級毒品甲基安非他命沒收銷燬之
，扣案如附表4之2、5之2、6之2所示之毒品先驅原料及化學藥劑
、附表1之2、4之3、5之3、6之3、7之3所示之物沒收，未扣案之
販賣毒品所得新臺幣壹拾肆萬元與江明欽連帶沒收，如全部或一
部不能沒收時，以其與江明欽之財產連帶抵償之。
    事  實
一、張志銘前曾因賭博案件，經臺灣基隆地方法院以96年度基簡
    字第660號判決判處有期徒刑4月確定，嗣由臺灣基隆地方法
    院以96年度聲減字第1253號裁定減刑為有期徒刑2月確定，
    於民國96年10月12日易科罰金執行完畢（構成累犯）。江明
    欽、張志銘均明知海洛因係毒品危害防制條例第2條第2項第
    1款規定列管之第一級毒品，且係行政院依據懲治走私條例
    第2條第4項授權公告「管制物品項目及其數額」所列甲項第
    四款之管制進出口物品，未經許可不得私運進口，因江明欽
    積欠「火哥」債務，竟起意將海洛因私運入境，藉以解決前
    開債務，江明欽遂透過張志銘，覓得願意從事運毒之劉捷（
    劉捷由本院以98年度上訴字第3543號判處有期徒刑12年確定
    ），經江明欽與劉捷面會首肯後，渠3人即與真實年籍不詳
    綽號「阿凱」、「阿財」及「阿草」等數名成年男子，共同
    基於運輸第一級毒品海洛因及私運前開管制物品進口之犯意
    聯絡，由江明欽指示張志銘以新臺幣（下同）8萬元代價，
    委由劉捷前往柬埔寨將海洛因私運回國，交給「阿草」處理
    。98年4月4日上午7時25分許，張志銘指示劉捷前往桃園國
    際機場，搭乘CI861班機前往柬埔寨金邊國際機場，並以其
    使用之0000000000號行動電話（已滅失）作為聯絡工具，而
    由「阿凱」及「阿財」在金邊接機，安排劉捷入宿金邊某處
    住宅，98年4月10日凌晨劉捷返國之前，「阿凱」復前來劉
    捷前開落腳處，將預先以保險套包裝之59小顆海洛因，及4
    大顆、4小顆海洛因交給劉捷，囑劉捷將該59小顆海洛因吞
    服入肚，另將4大顆、4小顆海洛因塞入肛門後，於當日上午
    10時50分許，自柬埔寨金邊國際機場搭乘中華航空CI862號
    班機返臺，而以上揭方式，非法運輸上揭海洛因入境臺灣。
    旋於當日（4月10日）下午4時15分許，劉捷在桃園國際機場
    第一航廈入境處為警查獲，經送醫檢查後扣得上開第一級毒
    品海洛因（合計驗後淨重440.62公克，純質淨重356.90公克
    ）及外包裝、張志銘交給劉捷供聯絡運輸毒品所用之000000
    0000號行動電話1支（詳如附表1之1、1之2所示）。
二、江明欽得知林宇浩具有製造第二級毒品甲基安非他命之技術
    ，竟透過林宇浩居中協調，並使用0000000000號行動電話（
    已滅失）做為與林宇浩之聯絡工具，而與林宇浩、王應龍共
    同基於製造第二級毒品甲基安非他命之犯意聯絡（林宇浩另
    案審理中，王應龍由檢察官另案偵辦），自98年6月間某日
    起至同年9月4日止，先由江明欽於98年6月間某日，提供25
    瓶感冒藥丸（每瓶1千顆）作為製毒原料，王應龍則提供其
    所有臺北縣三重市○○○街68巷20號4樓住處作為製毒場所
    ，由林宇浩在上址處所內，以附表2之3所示之製毒工具，將
    江明欽提供之感冒藥丸磨粉、稀釋、過濾，加熱至沸騰後加
    入食鹽至飽和溶液狀態（即液態麻黃素），經過濾後加入氫
    氧化納、二甲苯、鹽酸等化學藥劑，萃取出含第四級毒品即
    毒品先驅原料麻黃鹼（Ephedrine）成分之鹽酸麻黃素後，
    再反覆加入次磷酸、碘、二甲苯等各種化學藥劑並加熱攪拌
    混和，再加入氫氧化鈉、鹽酸水攪拌混和，使鹽酸麻黃素進
    行化學變化，經測試酸鹼值妥當後，將下層液體加熱將水揮
    發後結晶，而製造出含有第二級毒品甲基安非他命成分之成
    品約150公克（純質淨重未達20公克），成功後林宇浩將製
    成之甲基安非他命成品以不詳代價交給江明欽使用。江明欽
    食髓知味，復與林宇浩、王應龍承續前開製造第二級毒品甲
    基安非他命之犯意聯絡，由江明欽於98年7月中旬間某日，
    再次提供1百瓶感冒藥丸給林宇浩，交由林宇浩在上址王應
    龍提供之製毒場所內，以上開方法接續製造甲基安非他命，
    嗣林宇浩進行至萃取鹽酸麻黃素階段之際（含有第四級毒品
    麻黃鹼Ephedrine成分，僅屬毒品先驅原料），因警方藉由
    監聽得悉上情，而於98年9月4日中午12時許持搜索票搜索上
    址，當場查獲林宇浩，並扣得林宇浩所有如附表2之1所示之
    毒品甲基安非他命（含與毒品無法析離之盛裝毒品容器）、
    附表2之2所示之各樣毒品先驅原料及化學藥劑，及附表2之3
    所示之各項供製造毒品所用之物。
三、江明欽在林宇浩為警查獲後，不知警惕，又另行起意，與張
    志銘、練維翔共同基於製造第二級毒品甲基安非他命之犯意
    聯絡，分別使用0000000000號（練維翔所有）、0000000000
    號（張志銘所有）、0000000000號（江明欽所有，已滅失）
    等行動電話做為聯絡工具，自98年年9月間某日起至99年3月
    17日止，由江明欽負責提供感冒藥丸及資金，交由張志銘、
    練維翔在臺北縣三芝鄉○○路○段18巷58號7樓租處內（起
    訴書記載臺北縣金山鄉○○○路66巷4弄1號3樓張志銘之住
    處，僅係存放毒品及製毒器具所在，應予更正），按渠等習
    自林宇浩之上揭製毒方法，以附表4之3、5之3及6之3所示之
    製毒工具，分別於99年1月間、2月間及3月間，各成功製造
    出重約2兩（約75公克）、3兩（約112.5公克）及毛重約143
    .93公克之3批第二級毒品甲基安非他命；其中練維翔在製成
    第一批毒品後，因故於99年農曆年（國曆2月14日）前自行
    退出。
四、江明欽、張志銘共同意圖營利，基於販賣第二級毒品甲基安
    非他命之犯意聯絡，於99年1月間某日，由江明欽先與李銘
    慶商定後，再聯絡張志銘前來，在江明欽臺北縣金山鄉○○
    村○○街7號2樓住處內，共同將張志銘煉製所得之2兩甲基
    安非他命，以56,000元代價販賣給李銘慶；復於99年2月15
    日，由江明欽以0000000000號行動電話（已滅失），與李銘
    慶以簡訊聯絡妥當後，再通知張志銘前來江明欽上址住處內
    ，共同將張志銘煉製所得之3兩甲基安非他命，以84,000元
    代價販售給李銘慶。
五、江明欽又另行起意，意圖營利，基於販賣第二級毒品甲基安
    非他命之犯意，於99年3月17日下午6時許，在其臺北縣三芝
    鄉○○街20號7樓住處內，將渠等煉製所得4包甲基安非他命
    ，以112,000元代價販賣給李銘慶。嗣雙方交易完畢，李銘
    慶未及離開之際，適逢警員於99年3月17日下午，分頭持搜
    索票至江明欽上址三民街住處、練維翔臺北縣三芝鄉○○路
    ○段18巷58號7樓租處、張志銘臺北縣金山鄉○○○路66巷4
    弄1號3樓、練維翔臺北縣金山鄉○○路18號3樓住處搜索，
    而：(一)於當日下午6時10分許，在江明欽上址三民街住處查
    獲江明欽、李銘慶，當場扣得江明欽甫販賣給李銘慶之4包
    甲基安非他命（詳如附表3之1所載），及江明欽所有如附表
    4之1所示之毒品甲基安非他命（含與毒品無法析離之盛裝毒
    品容器）、附表4之2所示之各樣毒品先驅原料及化學藥劑、
    附表4之3所示之各項供製造毒品所用之物、附表4之4所示之
    販賣毒品所得112,000元；(二)於當日下午7時40分許，在練維
    翔上址三芝鄉○○路○段租處內，扣得張志銘所有如附表5
    之1所示之毒品甲基安非他命（含與毒品無法析離之盛裝毒
    品容器）、附表5之2所示之各樣毒品先驅原料及化學藥劑、
    附表5之3所示之各項供製造毒品所用之物；(三)於當日下午5
    時35分許，在張志銘上址金山鄉○○○路住處內當場查獲張
    志銘、練維翔，並扣得張志銘所有如附表6之1所示之毒品甲
    基安非他命（含與毒品無法析離之盛裝毒品容器）、附表6
    之2所示之各樣毒品先驅原料及化學藥劑、附表6之3所示之
    各項供製造毒品所用之物；(四)於當日下午6時23分許，在練
    維翔上址金山鄉○○路住處內，扣得練維翔所有如附表7之1
    所示之毒品甲基安非他命、附表7之3所示之供製造毒品所用
    之物。
六、案經行政院海岸巡防署、臺北縣政府警察局永和分局分別移
    送臺灣士林地方法院檢察署檢察官偵查起訴。
    理  由
壹、程序方面：
  (一)按「被告以外之人於審判外之言詞或書面陳述，除法律有規
    定者外，不得作為證據。」、「被告以外之人於檢察事務官
    、司法警察官或司法警察調查中所為之陳述，與審判中不符
    時，其先前之陳述具有較可信之特別情況，且為證明犯罪事
    實存否所必要者，得為證據。」刑事訴訟法第159條第1項、
    第159條之2分別定有明文。依此規定，被告以外之人於檢察
    事務官、司法警察官或司法警察調查中所為之供述，原屬該
    等之人於審判外之言詞或書面陳述，於有前揭第159條之2或
    其他法律例外規定之情形，仍得採為證據。其中所謂「具有
    較可信之特別情況」，係指證人於檢察事務官、司法警察官
    或司法警察調查中所為之陳述，與審判中不符，而其先前之
    陳述，從客觀上之環境或條件等情況加以觀察，有足以取代
    審判中反對詰問之可信性保證者而言。證人所為之先前陳述
    ，相較於審判中之陳述，是否具有更可信之特別情況，應依
    其陳述時外部之客觀情況，綜合比較判斷之。本件劉捷、被
    告張志銘（就他共同被告事項）於警詢時之陳述查無較可信
    之特別情況，應認無證據能力。
  (二)按被告以外之人於偵查中向檢察官所為陳述，除顯有不可信
    之情況者外，得為證據，同法第159條之1第2項定有明文。
    因檢察官於偵查中向被告以外之人所取得之陳述，原則上均
    能遵守法律規定，不致違法取供，其可信度極高，職是，被
    告以外之人前於偵查中已具結而為證述，除反對該項供述得
    具有證據能力之一方，已釋明「顯有不可信之情況」之理由
    外，不宜遽指該證人於偵查中之陳述不具證據能力。而所謂
    「顯有不可信」之情況，係指其不可信之情形，甚為顯著瞭
    然者，固非以絕對不須經過調查程序為條件，然須從卷證本
    身，綜合訊問時之外部情況，例如：是否踐行偵查中調查人
    證之法定程序，給予在場被告適當詰問證人之機會等情，為
    形式上之觀察或調查，即可發現，無待進一步為實質調查之
    情形而言。次按刑事訴訟法第158條之3規定：「證人、鑑定
    人依法應具結而未具結者，其證言或鑑定意見，不得作為證
    據」，所謂「依法應具結而未具結者」，係指檢察官或法官
    依刑事訴訟法第175條之規定，以證人身分傳喚被告以外之
    人（證人、告發人、告訴人、被害人、共犯或共同被告）到
    庭作證，或雖非以證人身分傳喚到庭，而於訊問調查過程中
    ，轉換為證人身分為調查時，此時其等供述之身分為證人，
    則檢察官、法官自應依本法第186條有關具結之規定，命證
    人供前或供後具結，其陳述始符合第158條之3之規定，而有
    證據能力。若檢察官或法官非以證人身分傳喚而以告發人、
    告訴人、被害人或共犯、共同被告身分傳喚到庭為訊問時，
    其身分既非證人，即與「依法應具結」之要件不合，縱未命
    其具結，純屬檢察官或法官調查證據職權之適法行使，當無
    違法可言。而前揭不論係本案或他案在檢察官面前作成未經
    具結之陳述筆錄，係屬被告以外之人於偵查中向檢察官所為
    之陳述，本質上屬於傳聞證據，基於保障被告在憲法上之基
    本訴訟權，除該被告以外之人死亡、身心障礙致記憶喪失或
    無法陳述、滯留國外或所在不明而無法傳喚或傳喚不到、或
    到庭後拒絕陳述等情形外，如已經法院傳喚到庭具結而為陳
    述，並經被告之反對詰問，前揭非以證人身分而在檢察官面
    前未經具結之陳述筆錄，除顯有不可信之情況者外，得為證
    據（最高法院98年度臺上字第984號、第663號判決意旨、96
    年度臺上字第3527號判決意旨參照）。本件證人劉捷、李銘
    慶於偵查中之證述，並無何不可信之情況，原審並分別傳喚
    證人劉捷、李銘慶到庭使被告及其辯護人有行使反對詰問權
    之機會，是證人劉捷、李銘慶於偵查中所為之陳述，均有證
    據能力。
  (三)證人劉捷、林宇浩於另案向法官所為之陳述，依刑事訴訟法
    第159條之1第1項規定，均有證據能力。
  (四)按被告以外之人於審判外之言詞或書面陳述，除法律有規定
    者外，不得作為證據；又被告以外之人於審判外之陳述，雖
    不符合同法第159條之1至第159條之4之規定，但經當事人於
    審判程序同意作為證據，法院審酌該言詞陳述或書面陳述作
    成時之情況，認為適當者，亦得為證據。當事人、代理人或
    辯護人於法院調查證據時，知有第159條第1項不得為證據之
    情形，而未於言詞辯論終結前聲明異議者，視為有前項之同
    意，刑事訴訟法第159條第1項及第159條之5分別定有明文。
    本判決下列所引用之證據資料，均經依法踐行調查證據程序
    ，當事人於本院言詞辯論終結前亦未聲明異議，本院審酌證
    據資料製作時之情況，均無違法不當及證明力明顯過低之瑕
    疵，亦查無依法應排除其證據能力之情形，認以之作為證據
    應屬適當，皆有證據能力。至本院未援用之證據資料之證據
    能力，茲不贅述。
貳、實體方面
  一事實欄一被告江明欽、張志銘共同運輸第一級毒品海洛因部
    分：
    訊據上訴人即被告江明欽、張志銘均矢口否認有何共同運輸
    第一級毒品海洛因犯行，被告江明欽辯稱：伊只介紹被告張
    志銘和朋友「阿明」認識，其他伊都不知情云云。被告張志
    銘則辯稱：伊之前有幫證人劉捷和對方聯絡，但這次是劉捷
    自己和對方聯絡，伊未參加云云。經查：
    (一)劉捷於98年4月4日上午，由桃園國際機場搭機前往柬埔寨
      金邊國際機場，而於98年4月10日凌晨返國前，按「阿凱
      」指示，吞服59顆小顆海洛因入肚，另將4大顆、4小顆海
      洛因塞入肛門後，於當日上午搭機返臺，嗣於當日下午，
      在桃園國際機場第一航廈入境處為警查獲等事實，業經證
      人劉捷自承屬實，而證人劉捷運輸回臺，以保險套分裝成
      4大顆與63小顆之白色粉末，經法務部調查局鑑定結果，
      均含有第一級毒品海洛因成分無誤，合計驗後淨重440.62
      公克，純質淨重356.90公克，有該局98年4月30日調科壹
      字第09823013720號鑑定書紙附卷足憑（見98年度偵字第5
      632號卷第129頁），復有附表1之1、1之2所示之毒品海洛
      因及外包裝，及證人劉捷所有供聯絡運輸毒品所用之0000
      000000號行動電話扣案可資佐證。
    (二)證人劉捷於98年4月12日另案羈押庭法官訊問時，即明確
      指認被告張志銘及幕後老闆「清哥」（按：即「欽哥」，
      取音譯）涉案等語（見原審98年度聲羈字第124號卷第4頁
      、第7頁）；於98年4月31日另案偵查中經檢察官質以：「
      你每次酬勞如何算」時，除答稱：「每次以我不能再吞食
      或塞的總量的價碼來算，一般將他們準備的量全部塞到體
      內，可以獲得10萬元酬勞，塞到不能塞或吞到不能吞就以
      能夾帶的百分比來算酬勞」等語外，並陳稱：「因為『欽
      哥』有欠大老闆『火哥』的錢，所以我夾帶回來是用來抵
      欽哥欠大老闆的債，我的酬勞再由『欽哥』付給我」、「
      張志銘在去年8月10日介紹，問我是否願意去金邊夾帶海
      洛因回臺灣，結果我就答應他了。…我們都稱集團為公司
      ，內部人員在桃園我看過『阿財』及『阿草』，他們是在
      我入境入住飯店排放毒品陸續來跟我收貨的人，牽線的是
      張志銘，他是負責找像我這樣願意夾帶毒品的人，如果有
      問題也負責跟桃園或大陸方面聯繫，張志銘的上面有一位
      大哥叫『欽哥』，『欽哥』認識背後的大老闆。」等語（
      見98年度偵字第4533號卷(一)第233至234頁）；於99年6月2
      4日本案偵查中與被告江明欽、張志銘對質時，仍證稱：
      「當初張志銘問我過得好不好，我說不好，張志銘叫我去
      找他。張志銘自己親口跟我說他有收介紹費，我如果帶毒
      品回來拿到錢都是張志銘分批給我的。…」等語（見98年
      度偵字第4533號卷(一)第417頁）；於98年6月6日、23日另
      案審理時陳稱：「對方以新臺幣8萬元的代價請我運輸，8
      萬元是我回到臺灣時將東西交給他們，他們會給付之款項
      ，機票、食宿是他們另外支付，直接跟我聯絡的人是張志
      銘，綽號『欽哥』是安排張志銘來找我的人，我有見過『
      欽哥』，我去柬埔寨時有見過『阿凱』及『阿財』，『阿
      草』是在臺灣接貨的人，後來我被查獲時，我有向檢察官
      說出這些人，海巡署也曾經將我借提，讓我帶他們去找張
      志銘及『欽哥』的住處，至於後來有無查獲，我不清楚。
      」、「當初是張志銘與我聯繫，他答應給我8萬元，看我
      吞多少的量，也是張志銘帶我去桃園機場，當時攜帶的00
      00000000號行動電話是張志銘給我的，是他媽媽的名字，
      給我要聯絡運毒用的，『欽哥』是張志銘上面的老闆，是
      『欽哥』安排這件事情。」等語（見原審98年度重訴字第
      7號卷第9頁、第36頁、第37頁）；於99年9月28日原審審
      理時仍證稱：「（你是否有在98年4月間前往柬埔寨，並
      運輸第一級毒品海洛因而被查獲？）是。」、「（這件事
      情，你是如何接洽，而前往柬埔寨獲得報酬？）張志銘幫
      我聯絡安排讓我去的。」、「（98年4月10日為警查獲運
      毒那次，過程是否與自己所涉99年上字3545號案件中已為
      清楚的陳述？）是。」、「（在該案中，警詢、偵查及審
      判中所述，是否實在？）實在。」、「（你先前偵查中所
      稱之『欽哥』是否為被告江明欽？）是。」、「（就你所
      知，『欽哥』是否為張志銘之老大或老闆？）我認為是。
      」、「（你於98年4月31日偵查中曾向檢察官提及你帶毒
      品回來的錢，是由『欽哥』付的，因為『欽哥』有欠『火
      哥』錢，是否如此？）那是柬埔寨那邊接洽的人跟我講的
      ，他叫『阿財』。張志銘也跟我講過，我所有的錢都是張
      志銘拿給我的，張志銘告訴我說這些錢是他先幫『欽哥』
      出的，因為『欽哥』欠對岸的『火哥』錢，所以他會先幫
      『欽哥』出這些錢。」、「（98年6月6日筆錄你跟法官說
      ，綽號『欽哥』是安排張志銘來找我的人，你怎麼會說是
      『欽哥』安排張志銘來找你的人？）我問張志銘說怎麼會
      找人來做這些事，他告訴我說是『欽哥』叫他找人的。」
      等語（見原審卷第155頁）。
    (三)被告張志銘於原審準備程序中自承：「我認罪，我幫劉捷
      聯絡江明欽介紹的『阿草』，『阿草』告訴我什麼時候去
      柬埔寨，我再告訴劉捷，劉捷自己去訂機票，劉捷訂好機
      票後會跟『阿草』聯絡，機票是跟『阿草』拿錢，我會載
      他去桃園拿錢，至於劉捷過去柬埔寨之後的住宿費用，柬
      埔寨那裡的人會支付，也是我送他去機場的。」、「00
      00000000號行動電話是劉捷向我借的」等語（見原審卷第
      62頁反面、第63頁）；於本院審理時亦陳稱：「運輸部分
      我認罪，…」、「我有參與4月4日之前的聯絡，我有載劉
      捷到機場，我也知道他要去運毒…」、「運輸毒品部我承
      認，…我在原審最後一庭並不是否認運輸毒品…」等語（
      見本院卷第172頁背面、第184頁、第186頁背面）。又警
      方對被告張志銘使用之0000000000號行動電話實施通訊監
      察（通訊監察案號記載於原審卷第147頁通訊監察光碟清
      單上），被告張志銘有以下對話內容：1.98年1月20日下
      午2時53分：不詳男子「阿德」（譯文誤載為台語音同之
      「阿竹」）撥打上開行動電話，向被告張志銘告稱：「我
      大仔叫我跟你說，你大仔有欠我大仔一些，他說過年完就
      這樣，找兩個。」等語（見原審卷第113頁通訊監察譯文
      ）。2.98年4月4日下午：不詳男子「小豐」等人，接續於
      當日下午3時39分、4時16分撥打上開行動電話聯絡被告張
      志銘，表示找不到「小劉」等語，稍後於下午4時29分許
      ，由劉捷撥打上開電話聯絡被告張志銘，表示已經找到人
      了等語，隨後於下午4時58分許，又有一不詳男子撥打上
      開電話聯絡被告張志銘，向被告張志銘告稱：「有收到了
      。」等語（見原審卷第118頁、第119頁通訊監察譯文）。
      3.98年4月10日下午5時41分：不詳男子「阿德」撥打上開
      行動電話，向被告張志銘詢稱：「都沒有嘛，對不對。」
      被告張志銘回稱：「對，沒有打。」「阿德」遂稱：「那
      絕對有事了。」並詢問被告張志銘：「你之前有跟他交代
      說假如有要怎麼說囉。」被告張志銘回稱：「嗯。」、「
      會啊，那個我是不擔心啦。」「阿德」猶再次詢稱：「所
      以他就算有他也知道怎麼說。」被告張志銘並再答稱：「
      大致上都OK啦。」等語（見原審卷第120頁通訊監察譯文
      ）。4.98年4月11日下午3時44分許，被告張志銘以上開行
      動電話撥打0000000000號行動電話，向被告江明欽告稱：
      「我先和你說一下，沒意外的話，外省可能不要上班了喔
      。」被告江明欽答稱：「是喔。」被告張志銘續稱：「不
      上班了，沒辦法上了，本來是說明天看怎樣，可是電話打
      去說今天就受傷了。」被告江明欽答稱：「是喔。」被告
      張志銘復稱：「嗯。」被告江明欽則稱：「好。」等語（
      見原審卷第134頁通訊監察譯文）。5.98年4月13日凌晨2
      時32分許，被告張志銘以上開行動電話撥打0000000000
      號行動電話，向被告江明欽告稱：「好啊，老大那天本來
      我那天要和你聊天，不過…」被告江明欽答稱：「說到我
      都聽不懂，我也要問你是怎樣？」被告張志銘稱：「本來
      那天是不確定啦，不過後來就是像我說的這樣受傷沒辦法
      上班了。」，被告江明欽回稱：「那樣就是要見面再講啦
      ，你這樣說我也…你明天先把12萬拿回來啦！」等語（見
      原審卷第136頁）。被告張志銘於原審審理時亦證稱：伊
      稱呼江明欽為老大，那邊有跟伊講說「欽哥」有欠他們錢
      ，「大仔」是指江明欽，江明欽應該知道劉捷要回來之事
      ，4月11日伊告訴江明欽「外省仔」受傷不能再上班，是
      指「外省仔」被抓，「外省仔」就是劉捷，江明欽應該知
      道「外省仔」是指「劉捷」，4月13日也是指劉捷被抓等
      語（見原審卷第157至161頁）；於本院審理時再證稱其確
      實有為上開通訊監察譯文所載對話內容無訛（見本院卷第
      177頁）。
    (四)證人劉捷前開證述，與被告張志銘前揭自白，互核相符。
      再者，證人劉捷係於98年4月4日上午7時25分許，由桃園
      國際機場搭機前往柬埔寨接運海洛因，同年4月10日下午4
      時15分許在桃園國際機場為警查獲，而觀諸上開通信監察
      譯文內容，可知金邊方面在4月4日下午接機時未能順利找
      到證人劉捷，即與被告張志銘聯絡，稍後證人劉捷與金邊
      方面會合後，並先後電知被告張志銘表示順利，而在4月1
      0日下午證人劉捷為警查獲後，「阿德」未能順利接應證
      人劉捷，亦係聯絡被告張志銘，在確認證人劉捷未與被告
      張志銘聯絡後，表示證人劉捷應已失風被捕，並詢問被告
      張志銘事前有無教導證人劉捷如何應付檢警調查，以求安
      心，隨後被告張志銘即於4月11日、4月13日電知被告江明
      欽表示證人劉捷已經失敗等語，若謂渠等未涉案，孰能相
      信？再參以，被告張志銘於審理時亦不否認其曾聽聞「欽
      哥」欠錢之事，而稍早前在98年1月20日，也確實有不詳
      男子「阿德」聯絡被告張志銘，表示被告張志銘的大哥積
      欠其大哥一些，要求被告張志銘過年後找兩個等語，亦與
      證人劉捷證稱因被告江明欽積欠大老闆「火哥」債務，此
      次走私毒品，係由被告江明欽支付酬勞，所運回的海洛因
      則是供被告江明欽抵債之用等情相吻合。證人劉捷前開證
      述，衡情應屬可信。雖證人劉捷運回之海洛因可抵充被告
      江明欽積欠之債務若干，及「火哥」之真實身分為何，均
      無從查明，然此並無礙於被告江明欽、張志銘共同運輸毒
      品事實之認定。被告張志銘於原審審理時翻稱：「劉捷被
      警方逮捕那一次，是他自己跟對方接洽的，所以我就這部
      分否認犯罪。」云云（見原審卷第207頁反面），另於本
      院審理時證稱其與被告江明欽未參與此次運輸毒品犯行云
      云，均不足採。
    (五)被告江明欽雖辯稱：伊不認識劉捷，只是介紹劉捷給「阿
      明」認識，其他伊都不知情。劉捷有關伊之供述，均係聽
      聞自被告張志銘或「阿財」。劉捷先前或曾成功運毒入境
      ，而將前後運毒經過混為一談云云。惟查：走私毒品海洛
      因入境，最重可處死刑或無期徒刑，為防走私毒品曝光牽
      連共犯，參與運毒者往往採單線聯絡，自隱身幕後計畫操
      縱者至實際闖關之運毒人員，分階段或出資購毒、支付酬
      勞，或安排食宿、接機運毒，或接手毒品，販賣牟利，各
      階段間自無直接聯絡之必要。依證人劉捷所述，其係負責
      運毒闖關之人，上層為聯絡運毒細節之被告張志銘，再上
      者始為安排運毒之被告江明欽，證人劉捷未直接與被告江
      明欽聯絡運毒事宜，並無違常情。且證人劉捷此次運輸毒
      品，苟與被告江明欽無關，則被告張志銘在確認證人劉捷
      已經失風被捕後，何需電告被告江明欽？參以，被告張志
      銘係以「外省仔受傷」暗示證人劉捷已經失風被捕，而被
      告江明欽竟也先後回稱：「是喔」、「那樣就是要見面再
      講啦，你這樣說我也…」等語，並無遲疑，益見被告江明
      欽事前即知證人劉捷此次運輸毒品之事，且觀諸證人劉捷
      之先後證述並未見有何與他次運毒混淆之情事，無混淆誤
      認之虞。又供述證據，本得分為體驗供述與意見供述。前
      者，係就其自己所體驗之事實而為供述，依法自具證據能
      力；至後者，則指就某事項陳述其個人意見。證人所提供
      之意見或所推測之事項，如與其體驗之事實無關者，依刑
      事訴訟法第160條之規定，固無證據能力；但如其陳述係
      以其實際之經驗為基礎時，既非單純之個人意見或推測之
      詞，亦非間接傳聞自他人之陳述，仍得作為證據（最高法
      院95年度台上字第2268號判決意旨參照）。本件證人劉捷
      根據其實際經驗之參與運毒行動之聯絡經過及所見聞，而
      供述被告江明欽安排運毒，並非單純之個人意見或推測之
      詞，非無證據能力。又證人劉捷證稱其聽聞被告張志銘、
      「阿財」提及「欽哥」欠「火哥」錢，夾帶之毒品是用來
      抵「欽哥」之欠債等語，就證人劉捷曾親身見聞上開內容
      之事實（非見聞內容本身）而言，並非傳聞。而被告張志
      銘於審理時亦不否認其曾聽聞「欽哥」欠錢之事，本院以
      之與監聽譯文所示「阿德」曾聯絡被告張志銘，表示被告
      張志銘的大哥積欠其大哥一些，要求被告張志銘過年後找
      兩個等情相互勾稽，認定被告江明欽係因積欠「火哥」債
      務，而安排將海洛因私運入境，自無不合。至被告江明欽
      辯稱：因「阿明」要找人，所以伊就介紹證人劉捷給被告
      張志銘云云。惟果真如此，被告江明欽僅需將證人劉捷直
      接介紹給「阿明」即可，殊無牽扯被告張志銘涉案之必要
      。被告江明欽所稱介紹，實為事前之物色、挑選運毒人員
      。被告江明欽所辯，委無可採。
    (六)被告張志銘於原審審理時證稱：江明欽介紹「阿草」給伊
      認識，說「阿草」需要人頭，伊有幫「阿草」跟劉捷聯絡
      。江明欽之前有說要公家運毒，有跟人借錢匯到伊女兒帳
      戶95萬元，98年4月4日這一次江明欽應該不知道，因為伊
      只有跟「阿草」聯絡沒有與江明欽聯絡。98年1月13日監
      聽譯文伊不是要回報江明欽，是江明欽剛好在問伊在做什
      麼云云（見原審卷第157至161頁）；於本院審理時證稱：
      江明欽只是介紹伊認識「阿草」，98年4月4日運毒係「阿
      草」指揮，「阿草」付酬。劉捷告訴伊：「阿草」說過年
      時再找兩個就剛好這件事，伊有告訴劉捷不要參加，直接
      製毒比較賺錢，江明欽亦有交待伊不要向「阿草」拿介紹
      劉捷之費用。伊於4月4日前即為未趕上飛機之事與「阿草
      」起衝突，後來都是由劉捷與「阿草」聯絡。劉捷自己告
      訴伊出事時會如何交待，不是伊告訴劉捷。伊打電話給江
      明欽是因「阿草」邀伊一起運毒，叫伊向伊老大江明欽借
      ，伊告知江明欽，江明欽就去調95萬元匯到伊女兒帳戶，
      但這95萬元運毒資金被借走了，伊與江明欽就沒有參與運
      毒云云（見本院卷第173頁）。被告張志銘謂其與被告江
      明欽本要與「阿草」公家運毒，但因被告江明欽匯入其女
      兒帳戶之運毒資金95萬元被借走，其與被告江明欽乃未參
      與此次運毒云云，與證人劉捷之證述及監聽譯文所示內容
      明顯不符，應係臨訟編造，洵不足採。
    (七)被告江明欽另辯稱：被告張志銘於98年4月10日下午5時41
      分即知劉捷為警查獲之事，何以遲至98年4月11日凌晨3時
      44分始告知被告江明欽。且被告張志銘與江明欽之對話內
      容亦無慌張之情，被告張志銘僅係朋友聊天在通話結束前
      單純附帶告知被告江明欽此事云云。但查，被告張志銘於
      98年4月10日下午5時41分知悉劉捷很可能為警查獲後，自
      有可能先行設法查證實情，且其亦告知「阿德」其並不擔
      心（之前有交代說假如有要怎麼說），則其於數小時後之
      98年4月11日凌晨3時44分告知被告江明欽，並無遲延告知
      之情。且觀諸被告張志銘與江明欽均明知渠等對話內容係
      指證人劉捷運毒被抓，猶於電話中刻意不指明人、事，以
      「外省」可能「受傷」今日沒辦法上班等暗語對談，足見
      被告張志銘、江明欽均知避免於電話中詳談運毒之事。縱
      渠等對談內容未顯慌張，並有談及他事，亦不足為被告等
      有利之認定。
    (八)按以幫助他人犯罪之意思而參與，其所參與之行為，為犯
      罪構成要件以外之行為者，始為幫助犯。本件被告張志銘
      係以自己犯罪之意思而參與運輸毒品，縱未親自實施運送
      毒品，亦為共同正犯，而非幫助犯，併此敘明。
    (九)綜上所述，被告江明欽、張志銘所辯均屬畏罪卸責之詞，
      委無足採。本件事證明確，被告江明欽、張志銘共同運輸
      第一級毒品之犯行，均堪認定，應依法論科。
  二事實欄二被告江明欽共同製造第二級毒品甲基安非他命部分
    ：
    訊據上訴人即被告江明欽於偵查中及本院審理時均坦承自98
    年6月間某日起至同年7月中旬間某日止，2度委託證人林宇
    浩製造第二級毒品甲基安非他命之犯行不諱，核與證人林宇
    浩於警詢時及另案審理時自承受綽號「欽仔」之被告江明欽
    委託，在王應龍所提供之三重市○○○街場所內，以感冒藥
    丸做為原料，按方製造第二級毒品甲基安非他命，期間並已
    成功製造出一批約150公克之甲基安非他命給被告江明欽，
    惟第二次接續製毒時即為警查獲等語相符（見98年度偵字第
    12312號卷第12頁反面、本院99年度上訴字第1810號卷第45
    頁反面），而警員在證人林宇浩上址中興南街製毒場所內查
    扣如附表2之1、2之2所示之物，經內政部警政署刑事警察局
    鑑定結果，附表2之1之物均檢出第二級毒品甲基安非他命成
    分，附表2之2部分，編號5、編號9所示之物分別檢出次磷酸
    與碘之化學成分，另除編號15、編號16所示之物並未鑑定外
    ，其餘均檢出毒品先驅原料麻黃鹼或假麻黃鹼（屬於第四級
    毒品），亦有該局98年11月18日刑鑑字第0980124761號鑑定
    書1份在卷可參（見98年度偵字第1231號卷第213至217頁，
    毒品重量、純值均詳如上開附表所載）。證人林宇浩於警詢
    中復自承使用0000000000號行動電話，與使用0000000000號
    與被告江明欽聯絡等語，並有警員監聽2人行動電話之通信
    監察譯文各1份在卷可憑（見98年度聲搜字第1268號卷第39
    頁、第71頁）。此外，並有警員列印自證人林宇浩電腦檔案
    之製毒方法資料、警員現場勘查報告及照片各1份附卷可按
    （見97年度偵字第1231號卷第40至141頁、原審98年度重訴
    字第21號卷第47至87頁），及證人林宇浩所有如附表2之1所
    示之毒品甲基安非他命（含與毒品無法析離之盛裝毒品容器
    ）、附表2之2所示之各樣毒品先驅原料及化學藥劑，及附表
    2之3所示之各項供製造毒品所用之物扣案可資佐證，足徵被
    告江明欽上開自白屬實，堪以採信。且被告江明欽製造毒品
    之犯行，顯已既遂。此部分事證明確，被告江明欽共同製造
    第二級毒品之犯行，堪予認定，應依法論科。
  三事實欄三被告江明欽、張志銘、練維翔共同製造第二級毒品
    甲基安非他命部分：
    訊據上訴人即被告江明欽、張志銘及練維翔於警詢時、偵查
    中及審理時，均坦承共同自98年9月間某日起至99年3月17日
    止，由被告江明欽提供感冒藥丸及資金，交由被告張志銘、
    練維翔在臺北縣三芝鄉○○路○段18巷58號7樓被告練維翔
    之租處內，製造第二級毒品甲基安非他命，期間並已成功製
    造出3批甲基安非他命，惟被告練維翔因故於99年農曆年前
    自動退出等情不諱，彼此互核相符，又警員1.在被告江明欽
    三民街住處內查扣如附表4之1、4之2、4之3所示之毒品甲基
    安非他命、毒品先驅原料、化學藥劑及製造毒品所用之物；
    2.在被告練維翔三芝鄉○○路○段租屋處內查扣如附表5之1
    、5之2、5之3所示之毒品甲基安非他命、毒品先驅原料、化
    學藥劑及製造毒品所用之物；3.在被告張志銘金山鄉○○○
    路住處內查扣如附表6之1、6之2、6之3所示之毒品甲基安非
    他命、毒品先驅原料、化學藥劑及製造毒品所用之物；4.在
    被告練維翔仁愛路住處內查扣如附表7之1所示之毒品甲基安
    非他命、附表7之3所示供製造毒品所用之物，而如附表4之1
    、4之2、5之1、5之2、6之1、6之2、7之1所示之物，經內政
    部警政署刑事警察局鑑定結果，附表4之1、5之1、6之1、7
    之1之物均檢出第二級毒品甲基安非他命成分，附表4之2、5
    之2、6之2則均檢出各種化學藥劑或毒品先驅原料麻黃鹼或
    假麻黃鹼，亦有該局99年年4月21日刑鑑字第0990046281號
    、99年5月7日刑鑑字第0999946292號、99年4月16日刑鑑字
    第0990046276號鑑定書各在卷可考（見99年度偵字第4533號
    卷(二)第388頁、第392頁、第398頁，毒品重量、純值均詳如
    上開附表所載），而被告練維翔使用0000000000號行動電話
    、被告張志銘使用0000000000號等行動電話、被告江明欽則
    使用0000000000號等行動電話做為渠等聯絡製毒的聯絡工具
    ，亦經被告等自承在卷，並有上揭行動電話之通信監察譯文
    在卷可考。足認被告等上揭自白與事實相符，堪以採信。又
    被告練維翔於警詢時即自承：「我住處的兩包安非他命都是
    我的，是我自己製造的，製成的安非他命交給江明欽幾次，
    我已經忘記了，最後一次我記得是過年前。」等語（見99年
    度偵字第4533號卷(二)第118頁），於原審審理時仍陳稱：「
    我做出來一次以後就離開了，有結晶。」等語（見原審卷第
    64頁），而警員在被告練維翔住處查獲之晶體經檢驗結果，
    亦確實檢出甲基安非他命成分，足認被告練維翔參與製造毒
    品甲基安非他命，已達既遂程度。被告張志銘於原審審理時
    陳稱：被告練維翔在還沒有成功製造出甲基安非他命前，就
    已經退出了云云，要屬迴護被告練維翔之詞，委無可採。此
    部分事證明確，被告江明欽、張志銘、練維翔共同製造第二
    級毒品之犯行，均堪認定，應依法論科。
  四事實欄四被告江明欽、張志銘販賣第二級毒品甲基安非他命
    部分：
    訊據上訴人即被告江明欽坦承於99年1、2月間，分別以56,0
    00元、84,000元代價，兩次販賣第二級毒品甲基安非他命給
    證人李銘慶之犯行不諱；被告張志銘則否認有何販賣第二級
    毒品甲基安非他命之犯行，辯稱：伊只看過一次證人李銘慶
    ，那時候伊在旁邊烘乾甲基安非他命，是江明欽跟他交易，
    不是伊拿毒品給他的云云。經查：
    (一)證人李銘慶於原審審理時證稱：「（你在99年3月17日被
      查獲持有安非他命，其來源？）是向江明欽買的，之前還
      有買過兩次，是在江明欽家裡，是大胖即被告張志銘拿給
      我的，被查獲是第三次，是在江明欽三芝鄉的住處，那次
      張志銘不在場，只有江明欽在。」、「（你說跟江明欽買
      毒品的兩次，都是跟江明欽聯絡，為何還說是跟張志銘買
      安非他命？）因為這兩次錢都不是拿給江明欽，錢放在床
      上，張志銘拿安非他命給我，我去的時候，張志銘就拿東
      西出來。」等語（見原審卷第162頁反面、第163頁反面）
      ，核與被告江明欽於原審審理時自承連同被查獲當日之交
      易在內，共有3次販賣甲基安非他命給李銘慶等語相符。
      又警員監聽被告江明欽使用之0000000000號行動電話結果
      ，證人李銘慶以「雞仔」之名於99年2月15日下午，接續
      以0000000000號行動電話傳送內容為「不新鮮你不要對不
      對」、「不要太黃就行」之簡訊至被告江明欽使用之上開
      行動電話，有通信監察譯文1份在卷可參（見99年度偵字
      第4533號卷(一)第139頁），與證人李銘慶於原審審理時證
      述此係其與被告江明欽買賣毒品甲基安非他命的對話，該
      次係第二次交易毒品等語（見原審卷第164頁反面）相吻
      合，足證被告江明欽確有於99年1、2月間，分別以56,000
      元、84,000元代價，兩次販賣第二級毒品甲基安非他命給
      證人李銘慶無訛。又被告張志銘於原審審理時陳稱：「李
      銘慶到江明欽家裡拿毒品時我在場，我看到他把錢放在床
      上。」等語（見原審卷第63頁反面），與證人李銘慶所述
      交易時被告張志銘在場之情相吻合。被告江明欽雖於原審
      審理時陳稱：「當天我只是叫張志銘過來，因為安非他命
      沒有乾，叫他在那裡烘乾，都是我在賣。」云云（見原審
      卷第216頁）；於本院審理時證稱：兩次都是伊與李銘慶
      接洽，都是由伊販賣，張志銘不知情，只是剛好碰到李銘
      慶云云（見本院卷第173至174頁）。惟被告張志銘於原審
      審理時自承：「我做甲基安非他命的報酬，當初是說分成
      4份。」等語（見原審卷第63頁反面）；被告江明欽於本
      院審理時證稱：「（就是原來計劃好大家分工？）就是講
      好由他們2人製造，我來販賣，…」、「（販賣利潤如何
      分配？）分成4份，我、練維翔、張志銘每人1份，剩餘1
      份留著當公積金。」等語（見本院卷第174頁），則被告
      張志銘與被告江明欽共同製造甲基安非他命之目的，既在
      變賣牟利，被告張志銘見證人李銘慶將錢放在床上，又負
      責烘乾並交付甲基安非他命予證人李銘慶，其有與被告江
      明欽共同販賣甲基安非他命予證人李銘慶之犯意聯絡及行
      為分擔至為灼然。被告張志銘縱非親自與證人李銘慶磋商
      毒品之價格與數量，亦無解其共同販賣毒品之罪責。被告
      江明欽謂其1人在賣毒品云云，要屬故為迴護被告張志銘
      之詞。被告張志銘辯稱其未參與販毒云云，委無足採。
    (二)被告江明欽、張志銘均坦承：事前有約定販賣所得要分成
      4份等語，被告張志銘甚至在毒品尚未成功製造前，即已
      數度向被告江明欽借款花用（見原審卷第23頁反面）。參
      以，證人李銘慶於原審審理時證稱：伊是因為要買安非他
      命才認識被告江明欽等語（見原審卷第163頁），其與被
      告並無親誼，係因毒品需求而交易。被告江明欽、張志銘
      有販賣安非他命營利之不法意圖甚明。
    (三)綜上所述，被告張志銘所辯要屬畏罪卸責之詞，此部分事
      證明確，被告江明欽、張志銘共同販賣第二級毒品給證人
      李銘慶兩次之犯行，均堪認定。
  五事實欄五被告江明欽販賣第二級毒品甲基安非他命部分：
    訊據上訴人即被告江明欽於警詢時、偵查中及審理時均坦承
    其於99年3月17日下午，將4包甲基安非他命以112,000元代
    價，販賣給證人李明慶，稍後即為警員當場查獲之事實不諱
    ，核與證人李銘慶於原審審理時證述其與被告江明欽交易該
    次毒品之情節相符（見原審卷第162頁反面），又警員在證
    人李銘慶身上查扣如附表3之1所示之4包結晶，經內政部警
    政署刑事警察局鑑定結果，確含有第二級毒品甲基安非他命
    成分（重量、純度詳如附表3之1所載），亦有該局99年4月2
    1日刑鑑字第0990046281號鑑定書在卷可憑（見99年度偵字
    第4533號卷(二)第389頁），復有上開4包甲基安非他命及被告
    江明欽販賣上揭毒品的所得112,000元扣案可資佐證（詳如
    附表3之1、4之4所示），足認被告江明欽此部分自白屬實，
    堪以採信。又被告江明欽與證人李銘慶原先並不相識，純因
    證人李銘慶需求毒品而有往來，被告江明欽甘犯重典，販賣
    甲基安非他命給證人李銘慶，當係其間有利可圖所致，主觀
    上有販賣營利之不法意圖甚明。綜上所述，此部分事證明確
    ，被告江明欽販毒犯行堪以認定，應依法論科。
  六論罪科刑：
    (一)被告江明欽、張志銘運輸第一級毒品行為後（事實欄一部
      分），毒品危害防制條例部分條文於98年5月20日修正公
      布，針對當次公布之修正條文，未另訂施行日期，至原毒
      品危害條例條例第36條所規定：「本條例自公布後6個月
      施行。」核其所稱「本條例」係指係92年7月9日修正公布
      之該條例，並非指98年5月20日公布之部分修正條文。是9
      8年5月20日公布之毒品危害防制條例修正條文之生效日期
      ，應依中央法規標準法第13條對於法規生效施行日之規範
      ，自公布日起至第3日即98年5月22日發生效力。據此，本
      案應依刑法第2條第1項「按行為後法律有變更者，適用行
      為時之法律，但行為後之法律有利於行為人者，適用最有
      利於行為人之法律」之規定，依「從舊從輕」原則而為比
      較。查被告行為時之毒品危害防制條例第4條第1項規定：
      「製造、運輸、販賣第一級毒品者，處死刑或無期徒刑；
      處無期徒刑者，得併科新臺幣1千萬元以下罰金。」修正
      後則規定：「製造、運輸、販賣第一級毒品者，處死刑或
      無期徒刑；處無期徒刑者，得併科新臺幣2千萬元以下罰
      金。」修正後之規定，得併科之罰金已提高，以被告行為
      時之規定對被告較為有利。又修正前毒品危害防制條例第
      17條規定：「犯第4條第1項至第4項、第5條第1項至第4項
      前段、第6條第1項至第4項、第7條第1項至第4項、第8條
      第1項至第4項、第10條或第11條第1項、第2項之罪，供出
      毒品來源，因而破獲者，得減輕其刑。」修正後則規定「
      犯第4條至第8條、第10條或第11條之罪，供出毒品來源，
      因而查獲其他正犯或共犯者，減輕或免除其刑。」、「犯
      第4條至第8條之罪於偵查及審判中均自白者，減輕其刑。
      」則以新法第17條第2項規定，對被告張志銘較為有利。
      綜合適用修正前後有關罪刑之整體規定加以比較，修正前
      規定對被告江明欽較為有利，修正後之規定對被告張志銘
      較為有利，各應整體適用修正前、後毒品危害防制條例之
      規定。
    (二)按海洛因、甲基安非他命分係毒品危害防制條例第2條第2
      項第1款、第2款列管之第一級、第二級毒品，不得非法製
      造、販賣或運輸，海洛因且係行政院依懲治走私條例第2
      條第4項公告之管制物品項目及其數額甲項第4款所列之管
      制進出口物品。核被告江明欽、張志銘就事實欄一所為，
      各係犯修正前、後毒品危害防制條例第4條第1項之運輸第
      一級毒品罪，及懲治走私條例第2條第1項之私運管制物品
      進口罪；被告江明欽就事實欄二所為，係犯毒品危害防制
      條例第4條第2項之製造第二級毒品罪；被告江明欽、張志
      銘、練維翔就事實欄三所為，均係犯毒品危害防制條例第
      4條第2項之製造第二級毒品罪；被告江明欽、張志銘就事
      實欄四所為，均係犯毒品危害防制條例第4條第2項之販賣
      第二級毒品罪（2罪）；被告江明欽就事實欄五所為，係
      犯毒品危害防制條例第4條第2項之販賣第二級毒品罪。被
      告江明欽、張志銘2人為運輸海洛因而持有第一級毒品之
      低度行為，及被告江明欽、張志銘、練維翔為製造或販賣
      甲基安非他命而持有第二級毒品之低度行為，分別為渠等
      運輸、製造或販賣之高度行為所吸收，均不另論罪。被告
      江明欽與證人林宇浩於共同製造第二級毒品甲基安非他命
      之期間內，在證人林宇浩成功製造出一次甲基安非他命成
      品後，雖又委由證人林宇浩再次從事製造甲基安非他命之
      犯行，而在該次尚未製造出成品甲基安非他命前，即為警
      查獲，然渠等係基於同一個製造甲基安非他命之犯意聯絡
      ，於密切接近之時間，在同一地點反覆實施，且係侵害相
      同法益，兩次製造行為之獨立性極為薄弱，依一般社會觀
      念，在時間差距上難以強行分開，於刑法評價上亦以視為
      數個舉動之接續施行，合為包括之一行為予以評價，較為
      合理，此部分係接續犯，僅論以1個製造第二級毒品之行
      為，即為已足。被告江明欽、張志銘在與被告練維翔共同
      製造第二級毒品甲基安非他命之期間內，雖成功製造出3
      批甲基安非他命，亦僅應論以1個製造第二級毒品罪。被
      告江明欽、張志銘與證人劉捷及綽號「阿凱」、「阿財」
      、「阿草」之成年男子就上開運輸第一級毒品之犯行間；
      被告江明欽與證人林宇浩、共犯王應龍就證人林宇浩製造
      第二級毒品之犯行間；被告江明欽、張志銘、練維翔就共
      同製造第二級毒品之犯行間；被告江明欽、張志銘就兩次
      販賣第二級毒品給證人李銘慶之犯行間；分別有犯意聯絡
      或行為分擔，皆為共同正犯。被告江明欽、張志銘透過證
      人劉捷非法運輸海洛因入境，係以1個運輸行為，同時觸
      犯運輸第一級毒品罪及私運管制物品進口罪兩罪名，此部
      分為想像競合犯，應依刑法第55條規定，從一重之運輸第
      一級毒品罪處斷。又被告江明欽先與證人林宇浩、共犯王
      應龍共同製造甲基安非他命，而在證人林宇浩為警查獲後
      ，再與被告張志銘、練維翔共同製造甲基安非他命，被告
      江明欽並於原審審理時陳稱：「…林宇浩後來回來，我拿
      1百瓶感冒藥丸給他，他就被抓了，我就沒有去找他了，
      張志銘、練維翔則是在林宇浩（第一次）拿25瓶（感冒藥
      丸）去做的時候，就去林宇浩那邊學，林宇浩起先在臺北
      做，我和張志銘、練維翔他們是在三芝鄉○○○路那裡做
      。」等語（見原審卷第215頁），被告張志銘復陳稱：「
      林宇浩向江明欽拿了1百瓶感冒藥丸後，就沒有回來了，
      我以為他跑掉了，後來我由他留下的冊本學習，之後我們
      就在找房子，遇到練維翔，他說他曾經租一個房子，本來
      是唸書用的，我就跟練維翔說不然就在你那個地方，資金
      由江明欽出，我們就在那裡研究。」等語（見原審卷第21
      7頁），可知被告江明欽係在證人林宇浩失風被捕後，始
      另起爐灶，而與被告張志銘、練維翔繼續製造甲基安非他
      命，對被告江明欽而言，該兩次製造第二級毒品之犯行，
      應非基於同一個製造第二級毒品之犯意，且兩者之共犯、
      地點，均不相同，彼此間截然可分，由社會通念而言，並
      非不可以分開評價，準此，被告江明欽上開2次製造第二
      級毒品之行為，應當分論併罰，被告江明欽之辯護人辯稱
      ：此部分係屬集合犯，應論以1個製造第二級毒品罪云云
      ，不足採取。又被告等陸續於99年1月間、99年2月間、99
      年3月間分別製造出75公克、112.5公克、143.93公克之甲
      基安非他命後，分別於99年1月間某日、99年2月15日、99
      年3月17日以56,000元、84,000元、112,000元之價格出售
      予證人李銘慶。被告等製造第二級毒品甲基安非他命之目
      的故在販賣牟利，惟被告能否成功製造出第二級毒品甲基
      安非他命並非確定，被告等亦非為販賣甲基安非他命予證
      人李銘慶而製造毒品，被告等於製造第二級毒品甲基安非
      他命成功後，分別販賣第二級毒品甲基安非他命予李銘慶
      ，製造與販賣犯行間並無犯罪目的單一，實行之行為完全
      或局部同一，依一般社會通念認應評價為一罪方符合刑罰
      公平原則之情形，自難認係屬想像競合犯之「一行為」，
      不能論以想像競合犯。被告江明欽運輸第一級毒品罪、製
      造第二級毒品罪（2罪）及販賣第二級毒品罪（3罪）；被
      告張志銘運輸第一級毒品罪、製造第二級毒品罪及販賣第
      二級毒品罪（2罪)，犯意各別，行為互殊，均應予分論併
      罰。被告張志銘前有事實欄一所示之犯罪前科及刑之執行
      情形，有本院被告前案紀錄表在卷可稽，其於前案有期徒
      刑執行完畢後，5年內故意再犯上揭4個有期徒刑以上刑之
      罪，均為累犯，除法定本刑為死刑及無期徒刑部分，依法
      不得加重以外，其餘均應依刑法第47條第1項規定加重其
      刑。被告江明欽於偵查中、審理時均坦承製造、販賣第二
      級毒品等犯行；被告張志銘於偵查中、審理時均坦承運輸
      第一級毒品（基本構成要件事實）、製造第二級毒品犯行
      ；被告練維翔於偵查中、審理時均坦承製造第二級毒品犯
      行。被告江明欽所犯製造第二級毒品罪（2罪）、販賣第
      二級毒品罪（3罪）；被告張志銘所犯運輸第一級毒品罪
      、製造第二級毒品罪；被告練維翔所犯製造第二級毒品罪
      ；均應依毒品危害防制條例第17條第2項規定減輕其刑。
      查被告江明欽運輸海洛因之數量非微，但情節尚非重大不
      赦，若以毒品危害防制條例第4條第1項所規定之法定本刑
      而科處最輕本刑無期徒刑，尚屬情輕法重，在客觀上足以
      引起一般之同情，有堪資憫恕之處，本院認依其情狀處以
      相當之有期徒刑，即足以懲儆，並可達防衛社會之目的，
      爰適用刑法第59條之規定，就被告江明欽運輸第一級毒品
      部分，酌量減輕其刑。又被告張志銘運輸海洛因之情節亦
      非重大不赦，且坦承犯行，其因而觸犯法定最輕本刑為死
      刑或無期徒刑（依毒品危害防制條例第17條第2項規定減
      輕其刑後，仍須面臨15年以上有期徒刑）之重典，法重情
      輕，堪予憫恕，爰依刑法第59條之規定，就其所犯運輸第
      一級毒品罪部分酌減其刑（並遞減其刑）。被告張志銘所
      犯運輸第一級毒品罪、製造第二級毒品罪部分，同時有加
      重及減輕之情形，應予先加（法定本刑為死刑及無期徒刑
      部分不得加重）後減之。又被告練維翔參與製造第二級毒
      品時間非長，其因而觸犯法定最輕本刑為無期徒刑或7年
      以上有期徒刑（依毒品危害防制條例第17條第2項規定減
      輕其刑後，仍須面臨3年6月以上有期徒刑）之重典，法重
      情輕，堪予憫恕，爰依刑法第59條之規定，就其所犯製造
      第二級毒品罪部分酌減其刑（並遞減其刑）。
    (三)原審對被告江明欽運輸第一級毒品、製造第二級毒品（2
      罪）、被告張志銘運輸第一級毒品、製造第二級毒品、被
      告練維翔製造第二級毒品部分論罪科刑，固非無見。惟：
      1.98年5月20日公布之毒品危害防制條例修正條文之生效
      日期，應依中央法規標準法第13條對於法規生效施行日之
      規範，自公布日起至第3日即98年5月22日發生效力，原判
      決誤為自98年11月20日始生效施行，就製造第二級毒品罪
      誤為新舊法之比較、說明，其適用法則即有未當。2.原審
      未對被告張志銘運輸毒品部分依毒品危害防制條例第17條
      第2項規定減輕其刑，未對被告江明欽、張志銘運輸毒品
      部分依刑法第59條規定減輕其刑，未對被告練維翔製造第
      二級毒品部分依刑法第59條規定減輕其刑，亦有未合。被
      告江明欽上訴否認運輸第一級毒品犯行、被告張志銘上訴
      否認販賣第二級毒品犯行，雖非可採。然原判決既有上揭
      之可議，仍應由本院予以撤銷改判。爰審酌被告等運輸、
      製造毒品，助長毒品之氾濫，所運輸、製造毒品之種類、
      數量，被告等各參與犯罪之程度及情節輕重，檢察官之具
      體求刑，兼衡被告等犯罪之動機、目的、手段、智識程度
      及犯後態度等一切情狀，各量處如主文第2項、第3項、第
      4項所示之刑。扣案附表1之1所示之海洛因係第一級毒品
      ，應依毒品危害防制條例第18條第1項前段規定沒收銷燬
      之，附表1之2所示之物係共犯劉捷所有供犯運輸毒品罪所
      用之物，應依毒品危害防制條例第19條第1項前段規定，
      分別在被告江明欽、張志銘所犯該罪之主文項下諭知沒收
      。附表2之1所示之甲基安非他命係第二級毒品，應依毒品
      危害防制條例第18條第1項前段規定沒收銷燬之，附表2之
      2所示之毒品先驅原料及化學藥劑、附表2之3所示之物則
      係共犯林宇浩所有，供被告江明欽犯製造第二級毒品罪所
      用之物，應依毒品危害防制條例第19條第1項前段規定，
      於被告江明欽所犯該罪之主文項下諭知沒收。附表4之1、
      5之1、6之1及7之1所示之物均係第二級毒品甲基安非他命
      ，應依毒品危害防制條例第18條第1前段規定沒收銷燬之
      ，附表4之2、5之2、6之2所示之毒品先驅原料及化學藥劑
      、附表4之3、5之3、6之3、7之3所示之物則分被告等所有
      供被告等人犯製造第二級毒品罪所用之物，應依毒品危害
      防制條例第19條第1項前段規定，分別於被告等所犯該罪
      之主文項下諭知沒收。被告張志銘使用0000000000號行動
      電話作為與證人劉捷共犯運輸第一級毒品海洛因所用之物
      ，被告江明欽則使用0000000000號行動電話作為其犯製造
      第二級毒品罪所用之物，衡諸證人劉捷、林宇浩在此之前
      已分別為警查獲，則被告江明欽、張志銘為防警員查緝，
      理當已將該兩支行動電話丟棄，足認已經滅失，爰不另諭
      知沒收。又本案諭知沒收銷燬部分均不含鑑定用罄部分，
      另其他扣案物均不能證明與被告等人之前述各項犯罪有關
      ，均無庸宣告沒收，併此敘明。
    (四)原審就被告江明欽販賣第二級毒品部分（3罪）、被告張
      志銘販賣第二級毒品部分（2罪）以被告罪證明確，適用
      毒品危害防制條例第4條第2項、第17條第2項、第19條第1
      項、刑法第11條前段、第47條第1項之規定，並審酌被告
      等甘犯重典，販賣毒品牟利，不宜輕縱，兼衡被告江明欽
      、張志銘犯罪之動機、目的、手段及犯後態度等一切情狀
      ，分別就被告江明欽部分量處有期徒刑4年6月、4年6月、
      4年6月，就被告張志銘部分量處有期徒刑7年6月、7年6月
      。並說明附表4之4所示之現金款項，係被告江明欽最後一
      次販賣毒品給證人李銘慶之不法所得，應依毒品危害防制
      條例第19條第1項規定，附屬於被告江明欽所犯該罪之主
      文項下沒收。被告江明欽、張志銘共同販賣甲基安非他命
      給證人李銘慶之兩次販賣所得各56,000元、84,000元均未
      扣案（合計14萬元），應依毒品危害防制條例第19條第1
      項，分別於被告江明欽、張志銘所犯該罪之主文項下諭知
      連帶沒收，如全部或一部不能沒收時，以其2人之財產連
      帶抵償之。被告江明欽使用0000000000號行動電話作為其
      犯販賣第二級毒品罪所用之物，惟已滅失，且因行動電話
      價差甚大，難以估計其價額，爰不另諭知沒收或追徵其價
      額。經核原判決此部分認事用法尚無不當，量刑尚稱妥適
      。被告等上訴均無理由，應予駁回。
    (五)爰就被告江明欽、張志銘上開撤銷改判所處之刑與上訴駁
      回所處之刑，定其應執行之刑，如主文第6項、第7項所示
      。
據上論斷，應依刑事訴訟法第368條、第369條第1項前段、第364
條、第299條第1項前段，懲治走私條例第2條第1項、第11條、（
修正前）毒品危害防制條例第4條第1項、毒品危害防制條第4條
第1項、第17條第2項、第19條第1項，刑法第2條第1項、第11條
前段、第28條、第55條、第47條第1項、第59條、第51條第5款，
判決如主文。
本案經檢察官王壬貴到庭執行職務。
中    華    民    國   100    年    3     月    17    日
                  刑事第七庭  審判長法  官  陳憲裕
                                    法  官  游紅桃
                                    法  官  楊智勝
以上正本證明與原本無異。
如不服本判決，應於收受送達後10日內向本院提出上訴書狀，其
未敘述上訴之理由者並得於提起上訴後10日內向本院補提理由書
（均須按他造當事人之人數附繕本）「切勿逕送上級法院」。
                                    書記官  林桂玉
中    華    民    國   100    年    3     月    18    日
附錄：本案論罪科刑法條全文
懲治走私條例第2條第1項
私運管制物品進口、出口逾公告數額者，處7 年以下有期徒刑，
得併科新臺幣3百萬元以下罰金。
修正前毒品危害防制條例第4條第1項
製造、運輸、販賣第一級毒品者，處死刑或無期徒刑；處無期徒
刑者，得併科新臺幣1千萬元以下罰金。
毒品危害防制條例第4條第1項
製造、運輸、販賣第一級毒品者，處死刑或無期徒刑；處無期徒
刑者，得併科新臺幣2千萬元以下罰金。
附表一：查扣時間：98.4.10.1615至98.4.12.1134
        查扣地點：桃園大園敏盛醫院等處
        所有人：劉捷
  1-1：（毒品部分）
┌──┬──────┬────┬────────────────────┐
│編號│扣案物品名稱│數量    │備                註                    │
├──┼──────┼────┼────────────────────┤
│ 1  │第一級毒品海│4大顆63 │扣押物品目錄表編號1至67證物。驗前毛重546│
│    │洛因        │小顆    │.68公克。送驗塊狀檢品67包均含第一級第6項│
│    │            │        │毒品海洛因成分，合計淨重440.62公克（空包│
│    │            │        │裝總重106.06公克），純度81.00%，純質淨重│
│    │            │        │356.90公克。                            │
└──┴──────┴────┴────────────────────┘
  1-2：（供運輸毒品所用之物部分）
┌──┬──────┬────┬────────────────────┐
│編號│扣案物品名稱│數量    │備                註                    │
├──┼──────┼────┼────────────────────┤
│ 1  │SAMSUNG廠牌 │1支     │扣押物品目錄表編號68證物。              │
│    │行動電話（門│        │                                        │
│    │號0000000000│        │                                        │
│    │號、IMEI3571│        │                                        │
│    │1300）      │        │                                        │
├──┼──────┼────┼────────────────────┤
│ 2  │盛裝毒品所用│        │盛裝附表1-1毒品所用之物。               │
│    │，可與毒品析│        │                                        │
│    │離之容器及外│        │                                        │
│    │包裝        │        │                                        │
└──┴──────┴────┴────────────────────┘
附表二：查扣時間：98.9.4.1240至98.9.4.1920
        查扣地點：臺北縣三重市○○○街68巷20號4樓
        所有人：林宇浩
  2-1：（毒品部分）
┌──┬──────┬────┬────────────────────┐
│編號│扣案物品名稱│數量    │備                註                    │
├──┼──────┼────┼────────────────────┤
│ 1  │甲基安非他命│1碗     │扣押物品目錄表編號14證物。驗前毛重720.37│
│    │            │        │公克，包裝金屬杓及保鮮膜總重約618.16公克│
│    │            │        │，取0.26公克鑑定用罄，餘101.95公克，檢出│
│    │            │        │微量二級毒品甲基安非他命（Methamphetamin│
│    │            │        │e）成分。                               │
├──┼──────┼────┼────────────────────┤
│ 2  │甲基安非他命│1碗     │扣押物品目錄表編號15證物。驗前毛重1,586.│
│    │            │        │81公克，包裝玻璃碗及保鮮膜總重約1,547.69│
│    │            │        │公克，取0.12公克鑑定用罄，餘39公克，檢出│
│    │            │        │二級毒品甲基安非他命（Methamphetamine） │
│    │            │        │成分，純度約3%。驗前純質淨重約1.17公克。│
├──┼──────┼────┼────────────────────┤
│ 3  │不明液體    │1瓶     │扣押物品目錄表編號21證物。經檢視為玻璃錐│
│    │            │        │形瓶1個，其內有黑色殘渣，以有機溶劑洗滌 │
│    │            │        │後，取其洗滌液鑑定，檢出二級毒品甲基安非│
│    │            │        │他命（Methamphetamine）成分。           │
└──┴──────┴────┴────────────────────┘
  2-2：（毒品先驅原料及化學藥劑部分）
┌──┬──────┬────┬────────────────────┐
│編號│扣案物品名稱│數量    │備                註                    │
├──┼──────┼────┼────────────────────┤
│ 1  │研磨機上粉末│1包     │取自附表1編號1，驗前毛重0.86公克，包裝紙│
│    │            │        │重0.85公克，取0.01公克鑑定後用罄。檢出四│
│    │            │        │級毒品：毒品先驅原料麻黃鹼（Ephedrine） │
│    │            │        │成分。                                  │
├──┼──────┼────┼────────────────────┤
│ 2  │果菜機上粉末│1包     │取自附表1編號2，驗前毛重0.89公克，包裝紙│
│    │            │        │重0.85公克，取0.04公克鑑定後用罄。檢出四│
│    │            │        │級毒品：毒品先驅原料麻黃鹼（Ephedrine） │
│    │            │        │成分。                                  │
├──┼──────┼────┼────────────────────┤
│ 3  │液態麻黃素  │4桶     │扣押物品目錄表編號32證物。驗前毛重65,190│
│    │            │        │公克，包裝塑膠桶重2,490公克，取12.11公克│
│    │            │        │鑑定用罄，餘62,687.89公克。檢出微量四級 │
│    │            │        │毒品：毒品先驅原料麻黃鹼（Ephedrine）成 │
│    │            │        │分                                      │
│    │            │        ├────────────────────┤
│    │            │        │扣押物品目錄表編號33證物。驗前毛重20,335│
│    │            │        │公克，包裝塑膠桶重1,295公克，取13.62公克│
│    │            │        │鑑定用罄，餘19,026.38公克。檢出微量四級 │
│    │            │        │毒品：毒品先驅原料麻黃鹼（Ephedrine）成 │
│    │            │        │分。                                    │
│    │            │        ├────────────────────┤
│    │            │        │扣押物品目錄表編號46證物，且其上編號為46│
│    │            │        │-1。經檢視為內含晶體之白色渾濁液體，驗前│
│    │            │        │毛重24,395公克，包裝金屬桶重1,630公克， │
│    │            │        │取4.65公克鑑定用罄，餘22,760.35公克。檢 │
│    │            │        │出四級毒品：毒品先驅原料麻黃鹼（Ephedrin│
│    │            │        │e）成分，純度約14%。驗前純質淨重約3,187.│
│    │            │        │1公克。                                 │
│    │            │        ├────────────────────┤
│    │            │        │扣押物品目錄表編號46證物，且其上編號為46│
│    │            │        │-2。經檢視為內含晶體之半透明液體，驗前毛│
│    │            │        │重11,450公克，包裝金屬桶重1,630公克，取1│
│    │            │        │0.37公克鑑定用罄，餘9,809.63公克。檢出微│
│    │            │        │量四級毒品：毒品先驅原料麻黃鹼（Ephedrin│
│    │            │        │e）成分。                               │
├──┼──────┼────┼────────────────────┤
│ 4  │液態麻黃素  │2瓶     │扣押物品目錄表編號3 證物。經檢視為褐色液│
│    │            │        │體，驗前毛重4661.62 公克，包裝玻璃瓶重13│
│    │            │        │30.93 公克，取11.71公克鑑定用罄，餘3318.│
│    │            │        │98公克。檢出微量四級毒品：毒品先驅原料麻│
│    │            │        │黃鹼（Ephedrine） 成分。                │
│    │            │        ├────────────────────┤
│    │            │        │扣押物品目錄表編號4 證物。經檢視為褐色液│
│    │            │        │體，驗前毛重2,233.94公克，包裝玻璃燒杯重│
│    │            │        │487.05公克，取9.79公克鑑定用罄，餘1,737.│
│    │            │        │1公克。檢出微量四級毒品：毒品先驅原料麻 │
│    │            │        │黃鹼（Ephedrine）成分。                 │
├──┼──────┼────┼────────────────────┤
│ 5  │次磷酸      │1瓶     │扣押物品目錄表編號5證物。檢出次磷酸成分 │
│    │            │        │。                                      │
├──┼──────┼────┼────────────────────┤
│ 6  │麻黃素      │2盒     │扣押物品目錄表編號6 證物。經鑑定單位編號│
│    │            │        │為6-1、6-2。驗前總毛重151.16公克，包裝塑│
│    │            │        │膠盒總重約64.54 公克。編號6-1部分淨重61.│
│    │            │        │81公克，取0.08公克鑑定用罄，餘61.73公克 │
│    │            │        │，檢出四級毒品：毒品先驅原料假麻黃鹼（Ps│
│    │            │        │eudoephedrine）成分，純度約85%。依據抽測│
│    │            │        │純度值，推估編號6-1、6-2均含假麻黃鹼之驗│
│    │            │        │前總純質淨重約73.62公克。               │
├──┼──────┼────┼────────────────────┤
│ 7  │研缽        │1組     │扣押物品目錄表編號7 證物。其內白色粉末量│                                              │
│    │            │        │微無法有效秤重，取酌量白色粉末鑑定，檢出│
│    │            │        │四級毒品：毒品先驅原料麻黃鹼（Ephedrine │
│    │            │        │）成分。                                │
├──┼──────┼────┼────────────────────┤
│ 8  │鼻得寧      │1瓶     │扣押物品目錄表編號10-3證物（依照片所示瓶│
│    │            │        │上編號為10-1）。驗前毛重136.35公克，包裝│
│    │            │        │塑膠盒重60.70 公克，取0.08公克鑑定用罄，│
│    │            │        │餘75.57 公克，檢出四級毒品：毒品先驅原料│
│    │            │        │假麻黃鹼（Pseudoephedrine） 成分，純度約│
│    │            │        │22％。驗前純質淨重約16.64 公克。        │
├──┼──────┼────┼────────────────────┤
│ 9  │碘          │1瓶     │扣押物品目錄表編號11-2證物。取酌量深灰色│
│    │            │        │晶體鑑定，檢出碘成分。                  │
├──┼──────┼────┼────────────────────┤
│ 10 │麻黃素      │1碗     │扣押物品目錄表編號16證物。驗前毛重370.94│
│    │            │        │公克，包裝陶瓷盤及保鮮膜總重約338.38公克│
│    │            │        │，取0.19公克鑑定用罄，餘32.37公克，檢出 │
│    │            │        │四級毒品：毒品先驅原料麻黃鹼（Ephedrine │
│    │            │        │）成分，純度約12%。驗前純質淨重約3.9公克│
│    │            │        │。                                      │
├──┼──────┼────┼────────────────────┤
│ 11 │過濾器      │1個     │扣押物品目錄表編號25證物。經檢視為金屬篩│
│    │            │        │網1 個，其上有白色殘渣，量微無法有效秤重│
│    │            │        │，取酌量白色殘渣鑑定，檢出四級毒品：毒品│
│    │            │        │先驅原料麻黃鹼（Ephedrine） 成分。      │
├──┼──────┼────┼────────────────────┤
│ 12 │麻黃素      │6盒     │扣押物品目錄表編號29、30、31證物。經檢視│
│    │            │        │均為白色晶體，外觀型態均相似，驗前總毛重│
│    │            │        │9,532.64公克，包裝陶瓷盤、保鮮膜、濾紙及│
│    │            │        │玻棒總重約4220.39公克。隨機抽取編號30鑑 │
│    │            │        │定，淨重3,294.31公克，取0.38公克鑑定用罄│
│    │            │        │，餘3,293.93公克，檢出四級毒品：毒品先驅│
│    │            │        │原料麻黃鹼（Ephedrine）成分，純度約6%。 │
│    │            │        │依據抽測純度值，推估6盒證物均含麻黃鹼之 │
│    │            │        │驗前總純質淨重約318.73公克              │
├──┼──────┼────┼────────────────────┤
│ 13 │濾紙        │1包     │扣押物品目錄表編號47證物。經檢視為白色濾│
│    │            │        │紙1包，其上有微量白色結晶及不明黑色物質 │
│    │            │        │，量微無法有效秤重，取酌量白色結晶及不明│
│    │            │        │黑色物質合併鑑定，檢出四級毒品：毒品先驅│
│    │            │        │原料麻黃鹼（Ephedrine）成分。           │
├──┼──────┼────┼────────────────────┤
│ 14 │不明液體    │3瓶     │扣押物品目錄表編號50證物。經檢視為黃色液│
│    │            │        │體，驗前毛重483.75公克，包裝塑膠杯重277.│
│    │            │        │43公克，取11.65公克鑑定用罄，餘194.67公 │
│    │            │        │克，檢出四級毒品：毒品先驅原料麻黃鹼（Ep│
│    │            │        │hedrine）成分，純度約17%。驗前純質淨重約│
│    │            │        │35.07公克。                             │
│    │            │        ├────────────────────┤
│    │            │        │扣押物品目錄表編號51證物。經檢視為透明液│
│    │            │        │體，驗前毛重641.08公克，包裝玻璃量筒重31│
│    │            │        │0.74公克，取9.33公克鑑定用罄，餘321.01公│
│    │            │        │克，檢出微量四級毒品：毒品先驅原料麻黃鹼│
│    │            │        │（Ephedrine）成分。                     │
│    │            │        ├────────────────────┤
│    │            │        │扣押物品目錄表編號52證物。經檢視為白色潮│
│    │            │        │濕結晶，驗前毛重473.02公克，包裝玻璃杯重│
│    │            │        │441.41公克，取1.78公克鑑定用罄，餘29.83 │
│    │            │        │公克，檢出四級毒品：毒品先驅原料麻黃鹼（│
│    │            │        │Ephedrine）成分，純度約28%。驗前純質淨重│
│    │            │        │約8.85公克。                            │
├──┼──────┼────┼────────────────────┤
│ 15 │硫酸        │2瓶     │扣押物品目錄表編號11-4證物（未鑑定）    │
├──┼──────┼────┼────────────────────┤
│ 16 │乙醚        │1瓶     │扣押物品目錄表編號11-6證物（未鑑定）    │
└──┴──────┴────┴────────────────────┘
  2-3：（供製造毒品所用之物部分）
┌──┬──────┬────┬────────────────────┐
│編號│扣案物品名稱│數量    │備                註                    │
├──┼──────┼────┼────────────────────┤
│ 1  │研磨機      │1台     │扣押物品目錄表編號1證物                 │
├──┼──────┼────┼────────────────────┤
│ 2  │果菜機      │1台     │扣押物品目錄表編號2證物                 │
├──┼──────┼────┼────────────────────┤
│ 3  │氫氧化鈉    │1瓶     │扣押物品目錄表編號8證物                 │
├──┼──────┼────┼────────────────────┤
│ 4  │燒杯        │6個     │扣押物品目錄表編號9、22、35、39、40證物 │
├──┼──────┼────┼────────────────────┤
│ 5  │氯化汞      │1瓶     │扣押物品目錄表編號10-1證物              │
├──┼──────┼────┼────────────────────┤
│ 6  │N-甲醯胺    │1瓶     │扣押物品目錄表編號10-2證物              │
├──┼──────┼────┼────────────────────┤
│ 7  │硫酸鎂      │1包     │扣押物品目錄表編號10-4證物              │
├──┼──────┼────┼────────────────────┤
│ 8  │矽藻土      │1包     │扣押物品目錄表編號10-5證物              │
├──┼──────┼────┼────────────────────┤
│ 9  │沸石粒      │1/2瓶   │扣押物品目錄表編號10-6證物              │
├──┼──────┼────┼────────────────────┤
│ 10 │松香水      │4瓶     │扣押物品目錄表編號11-1、42-3證物        │
├──┼──────┼────┼────────────────────┤
│ 11 │碘          │3瓶     │扣押物品目錄表編號11-2證物              │
├──┼──────┼────┼────────────────────┤
│ 12 │藍矽膠      │1/2瓶   │扣押物品目錄表編號11-3證物              │
├──┼──────┼────┼────────────────────┤
│ 13 │酒精        │1/2瓶   │扣押物品目錄表編號11-5證物              │
├──┼──────┼────┼────────────────────┤
│ 14 │燒杯架      │1個     │扣押物品目錄表編號12證物                │
├──┼──────┼────┼────────────────────┤
│ 15 │真空馬達    │2台     │扣押物品目錄表編號13、28證物            │
├──┼──────┼────┼────────────────────┤
│ 16 │迴流管      │1支     │扣押物品目錄表編號17證物                │
├──┼──────┼────┼────────────────────┤
│ 17 │二甲苯      │4瓶     │扣押物品目錄表編號18、19、42-1證物      │
├──┼──────┼────┼────────────────────┤
│ 18 │鹽酸        │1/2瓶   │扣押物品目錄表編號20證物                │
├──┼──────┼────┼────────────────────┤
│ 19 │鐵鍋        │2個     │扣押物品目錄表編號23證物                │
├──┼──────┼────┼────────────────────┤
│ 20 │異丙醇      │1/10瓶  │扣押物品目錄表編號24證物                │
├──┼──────┼────┼────────────────────┤
│ 21 │丙酮        │2瓶     │扣押物品目錄表編號26、42-2證物          │
├──┼──────┼────┼────────────────────┤
│ 22 │次磷酸      │4瓶     │扣押物品目錄表編號27證物                │
├──┼──────┼────┼────────────────────┤
│ 23 │量筒        │3支     │扣押物品目錄表編號34、36、44證物        │
├──┼──────┼────┼────────────────────┤
│ 24 │陶瓷漏斗    │1個     │扣押物品目錄表編號37證物                │
├──┼──────┼────┼────────────────────┤
│ 25 │過濾器      │2個     │扣押物品目錄表編號38證物                │
├──┼──────┼────┼────────────────────┤
│ 26 │分液漏斗    │1個     │扣押物品目錄表編號41證物                │
├──┼──────┼────┼────────────────────┤
│ 27 │抽濾瓶      │1個     │扣押物品目錄表編號43證物                │
├──┼──────┼────┼────────────────────┤
│ 28 │加熱迴流裝置│1組     │扣押物品目錄表編號45證物                │
├──┼──────┼────┼────────────────────┤
│ 29 │鹽巴袋（空）│1包     │扣押物品目錄表編號48證物                │
├──┼──────┼────┼────────────────────┤
│ 30 │甲醇        │3瓶     │扣押物品目錄表編號49證物                │
├──┼──────┼────┼────────────────────┤
│ 31 │甲己酮      │1/2瓶   │扣押物品目錄表編號53證物                │
├──┼──────┼────┼────────────────────┤
│ 32 │器皿        │1組     │扣押物品目錄表編號54證物                │
├──┼──────┼────┼────────────────────┤
│ 33 │濾紙        │1疊     │扣押物品目錄表編號55證物                │
├──┼──────┼────┼────────────────────┤
│ 34 │滴管        │2支     │扣押物品目錄表編號56證物                │
├──┼──────┼────┼────────────────────┤
│ 35 │加熱器      │1台     │扣押物品目錄表編號57證物                │
├──┼──────┼────┼────────────────────┤
│ 36 │活性炭      │2包     │扣押物品目錄表編號58、62證物            │
├──┼──────┼────┼────────────────────┤
│ 37 │冰箱        │1台     │扣押物品目錄表編號59證物                │
├──┼──────┼────┼────────────────────┤
│ 38 │微粒鹼      │1包     │扣押物品目錄表編號60證物                │
├──┼──────┼────┼────────────────────┤
│ 39 │二甲苯(空桶)│1桶     │扣押物品目錄表編號61證物                │
├──┼──────┼────┼────────────────────┤
│ 40 │碘粒        │2瓶     │扣押物品目錄表編號63證物                │
├──┼──────┼────┼────────────────────┤
│ 41 │磅秤        │1台     │扣押物品目錄表編號66證物                │
├──┼──────┼────┼────────────────────┤
│ 42 │電子磅秤    │1台     │扣押物品目錄表編號67證物                │
├──┼──────┼────┼────────────────────┤
│ 43 │含SIM卡手機 │1支     │扣押物品目錄表編號64證物                │
├──┼──────┼────┼────────────────────┤
│ 44 │筆記型電腦  │1台     │扣押物品目錄表編號65證物                │
├──┼──────┼────┼────────────────────┤
│ 45 │盛裝毒品所用│        │盛裝附表2-1各項毒品所用之物。           │
│    │，可與毒品析│        │                                        │
│    │離之容器及外│        │                                        │
│    │包裝        │        │                                        │
└──┴──────┴────┴────────────────────┘
附表三：查扣時間：99.3.17.1810至99.3.18.0330
        查扣地點：臺北縣三芝鄉○○街20號7樓
        所有人：李銘慶
  3-1：（毒品部分）
┌──┬──────┬────┬────────────────────┐
│編號│扣案物品名稱│數量    │備                註                    │
├──┼──────┼────┼────────────────────┤
│ 1  │安非他命    │4包     │經鑑定單位編號為2-1至2-4。驗前總毛重143.│
│    │            │        │93公克，包裝塑膠袋總重約3.88公克。編號2-│
│    │            │        │1部分淨重35.00公克，取0.16公克鑑定用罄，│
│    │            │        │餘38.84公克，檢出二級毒品：甲基安非他命 │
│    │            │        │（Methamphetamine）成分，純度約88%。依據│
│    │            │        │抽測純度值，推估編號2-1至2-4均含甲基安非│
│    │            │        │他命之驗前總純質淨重約123.24公克。      │
└──┴──────┴────┴────────────────────┘
附表四：查扣時間：99.3.17.1810至99.3.18.0330
        查扣地點：臺北縣三芝鄉○○街20號7樓
        所有人：江明欽
  4-1：（毒品部分）
┌──┬──────┬────┬────────────────────┐
│編號│扣案物品名稱│數量    │備                註                    │
├──┼──────┼────┼────────────────────┤
│ 1  │安非他命    │1包     │經鑑定單位編號為1。經檢視為白色晶體，驗 │
│    │            │        │前毛重10.44公克，包裝塑膠袋重1.00公克。 │
│    │            │        │取0.12公克鑑定用罄，餘9.32公克，檢出二級│
│    │            │        │毒品：甲基安非他命（Methamphetamine）成 │
│    │            │        │分。                                    │
├──┼──────┼────┼────────────────────┤
│ 2  │不明液體（不│5瓶     │扣押物品目錄表編號4證物。經鑑定單位分別 │
│    │含鑑定編號4-│        │予以編號為4-1至4-5，其中編號4-5為1瓶及白│
│    │5-2白色半透 │        │色半透明塑膠盒1個，再分別予以編號4-5-1及│
│    │明塑膠盒）  │        │4-5-2。                                 │
│    │            │        │編號4-1部分，經檢視為以保鮮膜封口之無蓋 │
│    │            │        │白色半透明塑膠盒，內有淺褐色透明液體，驗│
│    │            │        │前毛重1,087.99公克，包裝塑膠盒（含保鮮膜│
│    │            │        │）重199.92公克。取5.56公克鑑定用罄，餘88│
│    │            │        │2.51公克，檢出二級毒品：甲基安非他命（Me│
│    │            │        │thamphetamine）、N,N-二甲基安非他命（N, │
│    │            │        │N-Dimethylamphetamine）等成分。         │
│    │            │        │編號4-2部分，經檢視為以保鮮膜封口之透明 │
│    │            │        │玻璃燒杯（500ml），內有淺黃色透明液體， │
│    │            │        │驗前毛重487.99公克，包裝玻璃燒杯（含保鮮│
│    │            │        │膜）重198.81公克，取5.84公克鑑定用罄，餘│
│    │            │        │283.34公克，檢出二級毒品：甲基安非他命（│
│    │            │        │Methamphetamine）成分，純度約11%，驗前純│
│    │            │        │質淨重約31.80公克。                     │
│    │            │        │編號4-3部分，經檢視為含紅色塑膠蓋之透明 │
│    │            │        │塑膠桶，內有褐色透明液體，驗前毛重899.84│
│    │            │        │公克，包裝紅色塑膠蓋及塑膠桶重170.30公克│
│    │            │        │，取6.32公克鑑定用罄，餘723.22公克，檢出│
│    │            │        │二級毒品：甲基安非他命（Methamphetamine │
│    │            │        │）成分，純度約27%，驗前純質淨重約196.97 │
│    │            │        │公克。                                  │
│    │            │        │編號4-4部分，經檢視為以保鮮膜包覆含白色 │
│    │            │        │塑膠蓋之白色半透明塑膠盒，內有淺黃色透明│
│    │            │        │液體，驗前毛重129.44公克，包裝塑膠盒（含│
│    │            │        │鮮膜及白色塑膠蓋）重44.08公克，取4.68公 │
│    │            │        │克鑑定用罄，餘80.68公克，檢出二級毒品： │
│    │            │        │甲基安非他命（Methamphetamine）成分，純 │
│    │            │        │度約10%，驗前純質淨重約8.53公克。       │
│    │            │        │編號4-5-1部分，經檢視為含紅色塑膠蓋之透 │
│    │            │        │明玻璃罐，內有深褐色液體，驗前毛重6,887.│
│    │            │        │00公克，包裝紅色塑膠蓋及玻璃罐重3,697.00│
│    │            │        │公克，取8.52公克鑑定用罄，餘3,181.48公克│
│    │            │        │，檢出二級毒品：甲基安非他命（Methamphet│
│    │            │        │amine）成分，純度約33%，驗前純質淨重約1,│
│    │            │        │052.70公克。                            │
├──┼──────┼────┼────────────────────┤
│ 3  │白色半透明塑│1個     │扣押物品目錄表編號4證物。經鑑定單位編號 │
│    │膠盒        │        │為4-5-2，經檢視為以保鮮膜封口之無蓋白色 │
│    │            │        │半透明塑膠盒，內有褐色潮濕晶體，驗前毛重│
│    │            │        │799.81公克，包裝塑膠盒（含保鮮膜）重298.│
│    │            │        │09公克。取0.64公克鑑定用罄，餘501.08公克│
│    │            │        │，檢出二級毒品：甲基安非他命（Methamphet│
│    │            │        │amine ）成分，純度約93%，驗前純質淨重約4│
│    │            │        │66.59公克。                             │
├──┼──────┼────┼────────────────────┤
│ 4  │燒杯        │2個     │扣押物品目錄表編號5證物。經檢視為無蓋白 │
│    │漏斗        │1個     │色半透明塑膠盒，內有微量白色殘渣，因量微│
│    │塑膠盒      │1個     │無法有效秤重，以有機溶液甲醇洗滌，取洗滌│
│    │            │        │液鑑定，檢出二級毒品：甲基安非他命（Meth│
│    │            │        │amphetamine）成分。                     │
└──┴──────┴────┴────────────────────┘
  4-2：（毒品先驅原料及化學藥劑部分）
┌──┬──────┬────┬────────────────────┐
│編號│扣案物品名稱│數量    │備                註                    │
├──┼──────┼────┼────────────────────┤
│ 1  │酒石酸      │1瓶     │扣押物品目錄表編號6-1證物。經檢視為白色 │
│    │            │        │塑膠瓶，瓶身標示「酒石酸」字樣，內有米白│
│    │            │        │色細晶體，酌量取樣鑑定，檢出：Tartaric  │
│    │            │        │Acid（酒石酸）成分。                    │
├──┼──────┼────┼────────────────────┤
│ 2  │不明粉末    │2瓶     │扣押物品目錄表編號6-2、6-3證物。經檢視均│
│    │            │        │為白色塑膠瓶，內均有白色細顆粒狀粉末，驗│
│    │            │        │前總毛重1,076.17公克，包裝塑膠瓶總重約75│
│    │            │        │.24公克，共取0.83公克鑑定用罄，總餘1,000│
│    │            │        │.10公克，均檢出：Magnesium sulfate（硫酸│
│    │            │        │鎂）成分，均未檢出二級毒品：甲基安非他命│
│    │            │        │（Methamphetamine）、四級毒品：毒品先驅 │
│    │            │        │原料麻黃（Ephedrine）、假麻黃（Pseud│
│    │            │        │oephedrine）等常見毒品成分。            │
├──┼──────┼────┼────────────────────┤
│ 3  │小蘇打      │2包     │扣押物品目錄表編號6-4、6-5證物。經檢視均│
│    │            │        │為白色粉末，外包裝上均有「小蘇打」字樣，│
│    │            │        │均酌量取樣鑑定，均檢出：Sodium hydrogen │
│    │            │        │carbonate（碳酸氫鈉，俗稱小蘇打）成分。 │
├──┼──────┼────┼────────────────────┤
│ 4  │二甲苯      │1桶     │扣押物品目錄表編號13證物。經檢視為方形金│
│    │            │        │屬桶，桶身有「二甲苯」字樣，內有無色透明│
│    │            │        │液體，酌量取樣鑑定，檢出：Xylene（二甲苯│
│    │            │        │）成分。                                │
└──┴──────┴────┴────────────────────┘
  4-3：（供製造毒品所用之物部分）
┌──┬──────┬────┬────────────────────┐
│編號│扣案物品名稱│數量    │備                註                    │
├──┼──────┼────┼────────────────────┤
│ 1  │安非他命殘渣│1盒     │扣押物品目錄表未予編號                  │
│    │盒          │        │                                        │
├──┼──────┼────┼────────────────────┤
│ 2  │電子磅秤    │2台     │扣押物品目錄表未予編號                  │
├──┼──────┼────┼────────────────────┤
│ 3  │馬達        │1組     │扣押物品目錄表編號1證物                 │
├──┼──────┼────┼────────────────────┤
│ 4  │支架        │1組     │扣押物品目錄表編號2證物                 │
├──┼──────┼────┼────────────────────┤
│ 5  │馬達        │1組     │扣押物品目錄表編號3證物                 │
├──┼──────┼────┼────────────────────┤
│ 6  │陶瓷漏斗    │1個     │扣押物品目錄表編號7證物                 │
│    │馬達        │1組     │                                        │
│    │攪拌器      │5支     │                                        │
├──┼──────┼────┼────────────────────┤
│ 7  │燒杯        │1個     │扣押物品目錄表編號8證物                 │
├──┼──────┼────┼────────────────────┤
│ 8  │濾紙        │1箱     │扣押物品目錄表編號9證物                 │
│    │試管夾      │4支     │                                        │
├──┼──────┼────┼────────────────────┤
│ 9  │冷凝管      │2支     │扣押物品目錄表編號10證物                │
├──┼──────┼────┼────────────────────┤
│ 10 │馬達        │2組     │扣押物品目錄表編號11證物                │
├──┼──────┼────┼────────────────────┤
│ 11 │分液漏斗    │1個     │扣押物品目錄表編號12證物                │
├──┼──────┼────┼────────────────────┤
│ 12 │PH試紙      │1盒     │扣押物品目錄表編號14證物                │
├──┼──────┼────┼────────────────────┤
│ 13 │暖爐        │1台     │扣押物品目錄表編號15證物                │
├──┼──────┼────┼────────────────────┤
│ 14 │抽氣瓶      │1個     │扣押物品目錄表編號16證物                │
├──┼──────┼────┼────────────────────┤
│ 15 │陶瓷漏斗    │1個     │扣押物品目錄表編號17證物                │
├──┼──────┼────┼────────────────────┤
│ 16 │行動電話含SI│1支     │扣押物品目錄表未予編號                  │
│    │M卡1張（門號│        │                                        │
│    │0000000000、│        │                                        │
│    │序號00000000│        │                                        │
│    │1297）      │        │                                        │
├──┼──────┼────┼────────────────────┤
│ 17 │行動電話含SI│1支     │扣押物品目錄表未予編號                  │
│    │M卡1張（門號│        │                                        │
│    │0000000000、│        │                                        │
│    │序號00000000│        │                                        │
│    │1291）      │        │                                        │
├──┼──────┼────┼────────────────────┤
│ 18 │盛裝毒品所用│        │盛裝附表4-1各項毒品所用之物。           │
│    │，可與毒品析│        │                                        │
│    │離之容器及外│        │                                        │
│    │包裝        │        │                                        │
└──┴──────┴────┴────────────────────┘
  4-4：（販賣毒品所得部分）
┌──┬──────┬────┬────────────────────┐
│編號│扣案物品名稱│數量    │備                註                    │
├──┼──────┼────┼────────────────────┤
│ 1  │現金（新臺幣│        │扣押物品目錄表未予編號，全數共查扣30萬元│
│    │112,000元） │        │                                        │
└──┴──────┴────┴────────────────────┘
附表五：查扣時間：99.3.17.1940至99.3.18.0210
        查扣地點：臺北縣三芝鄉○○路○段18巷58號7樓
        所有人：張志銘、練維翔
  5-1：（毒品部分）
┌──┬──────┬────┬────────────────────┐
│編號│扣案物品名稱│數量    │備                註                    │
├──┼──────┼────┼────────────────────┤
│ 1  │殘渣        │1袋     │扣押物品目錄表編號23-7證物。經檢視為紅褐│
│    │            │        │色殘渣1包，因殘渣溼黏與包裝濾紙、報紙無 │
│    │            │        │法有效分離，僅取樣鑑定，檢出二級毒品：甲│
│    │            │        │基安非他命（Methamphetamine）成分，另檢 │
│    │            │        │出磷、碘等成分。                        │
├──┼──────┼────┼────────────────────┤
│ 2  │白色晶體    │1包     │扣押物品目錄表編號32證物。經鑑定機關予以│
│    │            │        │編號32-2（另有編號31-1未檢出毒品成分）  │
│    │            │        │編號32-2部分，經檢視為白色晶體，驗前毛重│
│    │            │        │84.88公克，包裝塑膠袋重3.66公克，取0.95 │
│    │            │        │公克鑑定用罄，餘80.27公克，檢出二級毒品 │
│    │            │        │：N,N-二甲基安非他命（N,N-Dimethylamphet│
│    │            │        │amine）成分，測得純度約94%，驗前純質淨重│
│    │            │        │約76.34公克。                           │
├──┼──────┼────┼────────────────────┤
│ 3  │白色晶體    │1盤     │扣押物品目錄表編號36-2證物。經檢視與附表│
│    │            │        │7-1鑑定編號A1、A2均為白色晶體，外觀型態 │
│    │            │        │均相似，隨機抽取編號36-2、A1鑑定，驗前總│
│    │            │        │毛重65.52公克，包裝塑膠袋總重約9.43公克 │
│    │            │        │。                                      │
│    │            │        │編號36-2、A1部分，總淨重56.09公克，共取 │
│    │            │        │0.84公克鑑定用罄，總餘55.25公克，均檢出 │
│    │            │        │二級毒品：甲基安非他命（Methamphetamine │
│    │            │        │）成分，抽樣編號36-2，測得純度約96%，依 │
│    │            │        │據抽測純度值，推估編號36-2、A1、A2均含甲│
│    │            │        │基安非他命之驗前總純質淨重約53.84公克。 │
├──┼──────┼────┼────────────────────┤
│ 4  │淺黃色晶體  │1包     │扣押物品目錄表編號36-3、36-5證物。經檢視│
│    │晶體        │1瓶     │均為淡黃色晶體，外觀型態均相似，驗前總毛│
│    │            │        │重27.06公克，包裝塑膠袋、塑膠瓶總重約3.7│
│    │            │        │8公克，總淨重23.28公克，共取0.41公克鑑定│
│    │            │        │用罄，總餘22.87公克，均檢出二級毒品甲基 │
│    │            │        │安非他命（Methamphetamine）成分，抽樣編 │
│    │            │        │號36-3，測得純度約93%，依據抽測純度值， │
│    │            │        │推估編號36-3、36-5均含甲基安非他命之驗前│
│    │            │        │總純質淨重約21.65公克。                 │
├──┼──────┼────┼────────────────────┤
│ 5  │白色粉末    │1包     │扣押物品目錄表編號36-4證物。經檢視為白色│
│    │            │        │粉末，驗前毛重1.19公克，包裝塑膠袋重0.96│
│    │            │        │公克，取0.11公克鑑定用罄，餘0.12公克，檢│
│    │            │        │出二級毒品：甲基安非他命（Methamphetamin│
│    │            │        │e）成分，測得純度約97%，驗前純質淨重約0.│
│    │            │        │22公克。                                │
├──┼──────┼────┼────────────────────┤
│ 6  │吸食器      │1組     │扣押物品目錄表編號37-2證物。經檢視為塑膠│
│    │            │        │吸食器1個，玻璃球內有殘渣，刮取殘渣分析 │
│    │            │        │，檢出二級毒品：安非他命（Amphetamine） │
│    │            │        │、甲基安非他命（Methamphetamine）、N,N- │
│    │            │        │二甲基安非他命（N,N-Dimethylamphetamine │
│    │            │        │）等成分。                              │
├──┼──────┼────┼────────────────────┤
│ 7  │不明液體    │5盒     │扣押物品目錄表編號53、54、58-1證物。其中│
│    │淺黃色不明液│2杯     │編號53部分，鑑定機關再分別予以編號53-1至│
│    │體          │        │53-5，而編號54部分，鑑定機關再分別予以編│
│    │不明液體    │1瓶     │號54-1、54-2。                          │
│    │            │        │編號53-1、53-4部分，經檢視均為淡黃色液體│
│    │            │        │，驗前總毛重870.43公克，包裝玻璃杯、塑膠│
│    │            │        │盒總重約354.35公克，共取10.72公克鑑定用 │
│    │            │        │罄，總餘505.36公克，均檢出二級毒品甲基安│
│    │            │        │非他命（Methamphetamine）成分，抽樣編號5│
│    │            │        │3-1，測得純度約43%，依據抽測純度值，推估│
│    │            │        │編號53-1、53-4均含甲基安非他命之驗前總純│
│    │            │        │質淨重約221.91公克。                    │
│    │            │        │編號53-2、54-2部分，經檢視均為黃色液體，│
│    │            │        │驗前總毛重1,103.57公克，包裝玻璃杯、塑膠│
│    │            │        │盒總重約480.25公克，共取10.02公克鑑定用 │
│    │            │        │罄，總餘613.30公克，均檢出二級毒品甲基安│
│    │            │        │非他命（Methamphetamine）、N,N-二甲基安 │
│    │            │        │非他命（N,N-Dimethylamphetamine）等成分 │
│    │            │        │，抽樣編號53-2，測得甲基安非他命純度約39│
│    │            │        │%，測得N,N-二甲基安非他命純度約1％，依據│
│    │            │        │抽測純度值，推估編號53-2、54-2均含甲基安│
│    │            │        │非他命之驗前總純質淨重約243.09公克，均含│
│    │            │        │N,N-二甲基安非他命之驗前總純質淨重約6.23│
│    │            │        │公克。                                  │
│    │            │        │編號53-3部分，經檢視為黃色液體，驗前毛重│
│    │            │        │643.06公克，包裝塑膠盒重197.55公克，取3.│
│    │            │        │17公克鑑定用罄，餘442.34公克，檢出二級毒│
│    │            │        │品：甲基安非他命（Methamphetamine）、微 │
│    │            │        │量N,N-二甲基安非他命（N,N-Dimethylamphet│
│    │            │        │amine）及四級毒品：毒品先驅原料麻黃（ │
│    │            │        │Ephedrine）、假麻黃（Pseudoephedrine）│
│    │            │        │等成分，測得甲基安非他命純度約26%，驗前 │
│    │            │        │純質淨重約115.83公克；測得麻黃純度約5 │
│    │            │        │%，驗前純質淨重約22.27公克；測得假麻黃│
│    │            │        │純度約6％，驗前純質淨重約26.73公克。編號│
│    │            │        │53-5部分，經檢視為淡黃色液體，驗前毛重33│
│    │            │        │2.18公克，包裝塑膠盒重56.39公克，取4.57 │
│    │            │        │公克鑑定用罄，餘271.22公克，檢出二級毒品│
│    │            │        │甲基安非他命（Methamphetamine）、N,N-二 │
│    │            │        │甲基安非他命（N,N-Dimethylamphetamine） │
│    │            │        │等成分，測得甲基安非他命純度約46％，驗前│
│    │            │        │純質淨重約126.86公克；測得N,N-二甲基安非│
│    │            │        │他命純度約8％，驗前純質淨重約22.06公克。│
│    │            │        │編號54-1、58-1部分，經檢視均為黃色液體，│
│    │            │        │驗前總毛重2084.85公克，包裝玻璃杯、塑膠 │
│    │            │        │罐總重約454.61公克，共取11.00公克鑑定用 │
│    │            │        │罄，總餘1619.24公克，均檢出二級毒品：甲 │
│    │            │        │基安非他命（Methamphetamine）、N,N-二甲 │
│    │            │        │基安非他命（N,N-Dimethylamphetamine）等 │
│    │            │        │成分，抽樣編號54-1，測得甲基安非他命純度│
│    │            │        │約1%，測得N,N-二甲基安非他命純度約63%， │
│    │            │        │依據抽測純度值，推估編號54-1、58-1均含甲│
│    │            │        │基安非他命之驗前總純質淨重約16.30公克； │
│    │            │        │均含N,N-二甲基安非他命之驗前總純質淨重約│
│    │            │        │1,027.05公克。                          │
└──┴──────┴────┴────────────────────┘
  5-2：（毒品先驅原料及化學藥劑部分）
┌──┬──────┬────┬────────────────────┐
│編號│扣案物品名稱│數量    │備                註                    │
├──┼──────┼────┼────────────────────┤
│ 1  │不明液體    │1瓶     │扣押物品目錄表編號14、15、18、20、60-1、│
│    │不明液體    │1瓶     │60-2證物。經檢視均為透明液體，驗前總毛重│
│    │不明液體    │1杯     │4,822.07公克，包裝塑膠瓶、燒杯、量筒總重│
│    │不明液體（量│1杯     │約1,629.22公克，共取35.20公克鑑定用罄， │
│    │筒）        │        │總餘3,157.65公克，均未檢出二級毒品：甲基│
│    │不明液體    │1桶     │安非他命（Methamphetamine）、N,N-二甲基 │
│    │不明液體    │1桶     │安非他命（N,N-Dimethylamphetamine）或四 │
│    │            │        │級毒品：毒品先驅原料麻黃（Ephedrine） │
│    │            │        │、甲基麻黃（Methylephedrine）等成分。 │
├──┼──────┼────┼────────────────────┤
│ 2  │褐色不明液體│1杯     │扣押物品目錄表編號19證物。經檢視為黃色液│
│    │            │        │體1瓶，驗前毛重213.99公克，包裝燒杯重98.│
│    │            │        │08公克，取5.95公克鑑定用罄，餘109.96公克│
│    │            │        │，檢出四級毒品：毒品先驅原料假麻黃（Ps│
│    │            │        │eudoephedrine）成分，測得假麻黃純度約4│
│    │            │        │8%，驗前純質淨重約55.63公克。           │
├──┼──────┼────┼────────────────────┤
│ 3  │白色晶體    │1包     │扣押物品目錄表編號32證物。經鑑定機關予以│
│    │            │        │編號32-1（另有編號32-2檢出毒品成分）    │
│    │            │        │編號32-1部分，經檢視為白色細晶體，因樣品│
│    │            │        │溼黏與包裝濾紙無法有效分離，僅取樣鑑定，│
│    │            │        │均檢出四級毒品：毒品先驅原料甲基麻黃（│
│    │            │        │Methylephedrine）成分。                 │
├──┼──────┼────┼────────────────────┤
│ 4  │白色晶體    │1包     │扣押物品目錄表編號38-1證物。經檢視為白色│
│    │            │        │晶體，並混合少許黃色晶體，驗前毛重1,023.│
│    │            │        │65公克，包裝塑膠袋重5.76公克，取0.35公克│
│    │            │        │鑑定用罄，餘1,017.54公克，檢出四級毒品：│
│    │            │        │毒品先驅原料甲基麻黃（Methylephedrine │
│    │            │        │）成分，測得純度約90%，驗前純質淨重約916│
│    │            │        │.10公克。                               │
├──┼──────┼────┼────────────────────┤
│ 5  │殘渣及粉末  │1袋     │扣押物品目錄表編號38-2證物。經檢視為白色│
│    │            │        │細晶體，因樣品溼黏與包裝濾紙無法有效分離│
│    │            │        │，僅取樣鑑定，檢出四級毒品：毒品先驅原料│
│    │            │        │假麻黃（Pseudoephedrine）成分。       │
├──┼──────┼────┼────────────────────┤
│ 6  │黃色晶體    │1包     │扣押物品目錄表編號38-3證物。經檢視為白色│
│    │            │        │粉末，驗前毛重782.42公克，包裝塑膠袋重  │
│    │            │        │5.76公克，取0.63公克鑑定用罄，餘776.03公│
│    │            │        │克，檢出四級毒品：毒品先驅原料甲基麻黃│
│    │            │        │（Methylephedrine）成分，測得純度約82%，│
│    │            │        │驗前純質淨重約636.86公克。              │
├──┼──────┼────┼────────────────────┤
│ 7  │不明液體    │1瓶     │扣押物品目錄表編號40證物。經檢視為黃色液│
│    │            │        │體，驗前毛重898.70公克，包裝寶特瓶重71.8│
│    │            │        │2公克，取2.90公克鑑定用罄，餘823.98公克 │
│    │            │        │，未檢出二級毒品甲基安非他命（Methamphet│
│    │            │        │amine）、N,N-二甲基安非他命（N,N-Dimethy│
│    │            │        │lamphetamine）或四級毒品：毒品先驅原料麻│
│    │            │        │黃（Ephedrine）、甲基麻黃（Methyleph│
│    │            │        │edrine）等成分。                        │
├──┼──────┼────┼────────────────────┤
│ 8  │不明液體    │1杯     │扣押物品目錄表編號45證物。經檢視為白色混│
│    │            │        │濁液體，驗前毛重904.25公克，包裝玻璃瓶重│
│    │            │        │280.17公克，取3.74公克鑑定用罄，餘620.34│
│    │            │        │公克，檢出四級毒品：毒品先驅原料甲基麻黃│
│    │            │        │（Methylephedrine）成分，測得純度約9％│
│    │            │        │，驗前純質淨重約56.16公克。             │
├──┼──────┼────┼────────────────────┤
│ 9  │淺盤        │3個     │扣押物品目錄表編號46、50-1證物。經檢視均│
│    │褐色晶體    │1盤     │為褐色晶體，其中編號46為褐色晶體殘渣，驗│
│    │            │        │前總毛重1,534.28公克，包裝玻璃盤、塑膠匙│
│    │            │        │總重約1,520.60公克，共取0.86公克鑑定用罄│
│    │            │        │，總餘12.82公克，均檢出四級毒品：毒品先 │
│    │            │        │驅原料假麻黃（Pseudoephedrine）成分， │
│    │            │        │抽樣編號50-1，測得純度約89%，依據抽測純 │
│    │            │        │度值，推估編號46、50-1均含假麻黃之驗前│
│    │            │        │總純質淨重約12.17公克。                 │
├──┼──────┼────┼────────────────────┤
│ 10 │不明液體    │1瓶     │扣押物品目錄表編號47-3、57-2、60-3證物，│
│    │不明液體    │1盒     │經檢視均為白色混濁液體，均因與包裝無法有│
│    │不明液體    │1罐     │效分離，僅取樣鑑定，均未檢出二級毒品甲基│
│    │            │        │安非他命（Methamphetamine）、N,N-二甲基 │
│    │            │        │安非他命（N,N-Dimethylamphetamine）或四 │
│    │            │        │級毒品：毒品先驅原料麻黃（Ephedrine） │
│    │            │        │、甲基麻黃（Methylephedrine）等成分。 │
├──┼──────┼────┼────────────────────┤
│ 11 │黑色不明液體│1盒     │扣押物品目錄表編號50-2證物。經檢視為黑褐│
│    │            │        │色液體，驗前毛重612.55公克，包裝塑膠盒重│
│    │            │        │90.94公克，取4.66公克鑑定用罄，餘516.95 │
│    │            │        │公克，檢出微量二級毒品甲基安非他命（Meth│
│    │            │        │amphetamine）及四級毒品：毒品先驅原料假 │
│    │            │        │麻黃（Pseudoephedrine）、甲基麻黃（M│
│    │            │        │ethylephedrine）等成分，測得假麻黃純度│
│    │            │        │約37%，驗前純質淨重約192.99公克。       │
├──┼──────┼────┼────────────────────┤
│ 12 │白淺褐色晶體│1盤     │扣押物品目錄表編號50-3證物。經檢視為褐色│
│    │            │        │液體，驗前毛重90.69公克，包裝塑膠盒重40.│
│    │            │        │57公克，取1.33公克鑑定用罄，餘48.79公克 │
│    │            │        │，檢出四級毒品：毒品先驅原料假麻黃（Ps│
│    │            │        │eudoephedrine）成分，測得純度約36%，驗前│
│    │            │        │純質淨重約18.04公克。                   │
├──┼──────┼────┼────────────────────┤
│ 13 │褐色晶體    │1盒     │扣押物品目錄表編號50-4證物。經檢視為淡黃│
│    │            │        │色與白色混合晶體，驗前毛重679.07公克，包│
│    │            │        │裝瓷盤重372.28公克，取0.94公克鑑定用罄，│
│    │            │        │餘305.85公克，檢出四級毒品：毒品先驅原料│
│    │            │        │假麻黃（Pseudoephedrine）成分，測得純 │
│    │            │        │度約94%，驗前純質淨重約288.38公克。     │
├──┼──────┼────┼────────────────────┤
│ 14 │濾紙        │1盒     │扣押物品目錄表編號59證物。經檢視為粉紅色│
│    │            │        │殘渣，因樣品溼黏與包裝濾紙無法有效分離，│
│    │            │        │僅取樣鑑定，檢出四級毒品：毒品先驅原料假│
│    │            │        │麻黃（Pseudoephedrine）成分。         │
└──┴──────┴────┴────────────────────┘
  5-3：（供製造毒品所用之物部分）
┌──┬──────┬────┬────────────────────┐
│編號│扣案物品名稱│數量    │備                註                    │
├──┼──────┼────┼────────────────────┤
│ 1  │鹽酸        │5瓶     │扣押物品目錄表編號1證物                 │
│    │紅磷        │2瓶     │                                        │
│    │碘          │4瓶     │                                        │
├──┼──────┼────┼────────────────────┤
│ 2  │白色粉末    │1罐     │扣押物品目錄表編號2證物                 │
├──┼──────┼────┼────────────────────┤
│ 3  │瓦斯爐      │1台     │扣押物品目錄表編號3證物                 │
├──┼──────┼────┼────────────────────┤
│ 4  │燒杯        │4個     │扣押物品目錄表編號4證物                 │
├──┼──────┼────┼────────────────────┤
│ 5  │燒瓶        │4個     │扣押物品目錄表編號5證物                 │
├──┼──────┼────┼────────────────────┤
│ 6  │二甲苯      │12桶    │扣押物品目錄表編號6證物                 │
├──┼──────┼────┼────────────────────┤
│ 7  │管線        │1組     │扣押物品目錄表編號7證物                 │
├──┼──────┼────┼────────────────────┤
│ 8  │矽油        │1瓶     │扣押物品目錄表編號8證物                 │
├──┼──────┼────┼────────────────────┤
│ 9  │瓦斯爐      │1台     │扣押物品目錄表編號9證物                 │
├──┼──────┼────┼────────────────────┤
│ 10 │加熱器具    │1組     │扣押物品目錄表編號10證物                │
├──┼──────┼────┼────────────────────┤
│ 11 │加熱器具    │1組     │扣押物品目錄表編號11證物                │
├──┼──────┼────┼────────────────────┤
│ 12 │冷凝管（鐵架│2支     │扣押物品目錄表編號12證物                │
│    │）          │        │                                        │
├──┼──────┼────┼────────────────────┤
│ 13 │丙酮        │2瓶     │扣押物品目錄表編號13證物                │
├──┼──────┼────┼────────────────────┤
│ 14 │器具（攪拌棒│1組     │扣押物品目錄表編號16證物                │
│    │2支、刮勺1個│        │                                        │
│    │、盤子1個、 │        │                                        │
│    │濾紙1張、湯 │        │                                        │
│    │匙1個、燒杯3│        │                                        │
│    │個）        │        │                                        │
├──┼──────┼────┼────────────────────┤
│ 15 │鹽酸        │1瓶     │扣押物品目錄表編號17證物                │
├──┼──────┼────┼────────────────────┤
│ 16 │PH試紙      │1張     │扣押物品目錄表編號21證物                │
├──┼──────┼────┼────────────────────┤
│ 17 │馬達幫浦（含│1個     │扣押物品目錄表編號22證物                │
│    │錐形瓶及分液│        │                                        │
│    │漏斗各1個） │        │                                        │
├──┼──────┼────┼────────────────────┤
│ 18 │燒杯        │5個     │扣押物品目錄表編號23證物                │
│    │塑膠杯      │1個     │                                        │
├──┼──────┼────┼────────────────────┤
│ 19 │鹽酸        │1瓶     │扣押物品目錄表編號24證物                │
├──┼──────┼────┼────────────────────┤
│ 20 │錐形瓶      │1個     │扣押物品目錄表編號25證物                │
├──┼──────┼────┼────────────────────┤
│ 21 │鹽酸        │1瓶     │扣押物品目錄表編號26證物                │
├──┼──────┼────┼────────────────────┤
│ 22 │紅磷        │1瓶     │扣押物品目錄表編號27證物                │
├──┼──────┼────┼────────────────────┤
│ 23 │抽氣馬達    │1個     │扣押物品目錄表編號28證物                │
├──┼──────┼────┼────────────────────┤
│ 24 │丙酮        │3瓶     │扣押物品目錄表編號29證物                │
├──┼──────┼────┼────────────────────┤
│ 25 │二甲苯      │1桶     │扣押物品目錄表編號30證物                │
├──┼──────┼────┼────────────────────┤
│ 26 │電磁爐      │1個     │扣押物品目錄表編號31證物                │
├──┼──────┼────┼────────────────────┤
│ 27 │碘          │1瓶     │扣押物品目錄表編號33證物                │
├──┼──────┼────┼────────────────────┤
│ 28 │電子秤      │1個     │扣押物品目錄表編號34證物                │
├──┼──────┼────┼────────────────────┤
│ 29 │筆記（另有1 │1本     │扣押物品目錄表編號35證物                │
│    │張單張）    │        │                                        │
├──┼──────┼────┼────────────────────┤
│ 30 │電子秤      │1個     │扣押物品目錄表編號36證物                │
├──┼──────┼────┼────────────────────┤
│ 31 │PH試紙      │1盒     │扣押物品目錄表編號37證物                │
├──┼──────┼────┼────────────────────┤
│ 32 │矽油        │11瓶（其│扣押物品目錄表編號39證物                │
│    │            │中6瓶為 │                                        │
│    │            │空瓶）  │                                        │
├──┼──────┼────┼────────────────────┤
│ 33 │馬達        │1個     │扣押物品目錄表編號41證物                │
├──┼──────┼────┼────────────────────┤
│ 34 │燒杯        │1個     │扣押物品目錄表編號42證物                │
├──┼──────┼────┼────────────────────┤
│ 35 │不鏽鋼鍋    │3個     │扣押物品目錄表編號43證物                │
├──┼──────┼────┼────────────────────┤
│ 36 │瓦斯桶      │1桶     │扣押物品目錄表編號44證物                │
│    │鹽酸        │1瓶     │                                        │
├──┼──────┼────┼────────────────────┤
│ 37 │漏斗        │1個     │扣押物品目錄表編號47證物                │
│    │燒杯        │3個     │                                        │
│    │活性碳（含濾│1包     │                                        │
│    │紙1盒）     │        │                                        │
│    │鍋子        │6個     │                                        │
│    │鐵網        │3個     │                                        │
├──┼──────┼────┼────────────────────┤
│ 38 │暖風機      │1台     │扣押物品目錄表編號48證物                │
├──┼──────┼────┼────────────────────┤
│ 39 │瓦斯爐      │1台     │扣押物品目錄表編號49證物                │
├──┼──────┼────┼────────────────────┤
│ 40 │除濕機      │1台     │扣押物品目錄表編號51證物                │
├──┼──────┼────┼────────────────────┤
│ 41 │丙酮        │1瓶     │扣押物品目錄表編號52證物                │
├──┼──────┼────┼────────────────────┤
│ 42 │濾紙        │1盒     │扣押物品目錄表編號55證物                │
├──┼──────┼────┼────────────────────┤
│ 43 │活性碳      │1包     │扣押物品目錄表編號56證物                │
├──┼──────┼────┼────────────────────┤
│ 44 │燒杯        │1個     │扣押物品目錄表編號57證物                │
│    │空盒        │5盒     │                                        │
├──┼──────┼────┼────────────────────┤
│ 45 │燒杯        │5個     │扣押物品目錄表編號58證物                │
├──┼──────┼────┼────────────────────┤
│ 46 │盛裝毒品所用│        │盛裝附表5-1各項毒品所用之物。           │
│    │，可與毒品析│        │                                        │
│    │離之容器及外│        │                                        │
│    │包裝        │        │                                        │
└──┴──────┴────┴────────────────────┘
附表六：查扣時間：99.3.17.1735至99.3.17.1810
        查扣地點：臺北縣金山鄉○○○路66巷4弄1號3樓
        所有人：張志銘
  6-1：（毒品部分）
┌──┬──────┬────┬────────────────────┐
│編號│扣案物品名稱│數量    │備                註                    │
├──┼──────┼────┼────────────────────┤
│ 1  │安非他命    │1包     │扣押物品目錄表編號16證物。經鑑定機關予以│
│    │            │        │編號A16。經檢視為淡黃色晶體，驗前毛重8.5│
│    │            │        │5公克，包裝塑膠袋重0.91公克，取0.36公克 │
│    │            │        │鑑定用罄，餘7.28公克，檢出二級毒品：甲基│
│    │            │        │安非他命（Methamphetamine）成分。       │
├──┼──────┼────┼────────────────────┤
│ 2  │滷水        │2杯     │扣押物品目錄表編號12證物。經鑑定機關分別│
│    │            │        │予以編號A12-1及A12-2。經檢視均為褐色液體│
│    │            │        │，驗前總毛重597.06公克，包裝玻璃燒杯總重│
│    │            │        │約234.96公克，共取4.81公克鑑定用罄，總餘│
│    │            │        │357.29公克，均檢出二級毒品甲基安非他命（│
│    │            │        │Methamphetamine）、微量二級毒品安非他命 │
│    │            │        │（Amphetamine）、N,N-二甲基安非他命（N,N│
│    │            │        │-Dimethylamphetamine）、四級毒品：毒品先│
│    │            │        │驅原料麻黃（Ephedrine）、假麻黃（Pse│
│    │            │        │udoephedrine）等成分，抽取編號12-1測得甲│
│    │            │        │基安非他純度約41%；測得麻黃純度約2%； │
│    │            │        │測得假麻黃純度約2%，依據抽測純度值，推│
│    │            │        │估編號12-1及12-2均含甲基安非他命之驗前總│
│    │            │        │純質淨重約148.46公克；均含麻黃之驗前純│
│    │            │        │質淨重約7.24公克；均含假麻黃之驗前純質│
│    │            │        │淨重約7.24公克。                        │
└──┴──────┴────┴────────────────────┘
  6-2：（毒品先驅原料及化學藥劑部分）
┌──┬──────┬────┬────────────────────┐
│編號│扣案物品名稱│數量    │備                註                    │
├──┼──────┼────┼────────────────────┤
│ 1  │麻黃素      │2包     │扣押物品目錄表編號9證物。經鑑定機關分別 │
│    │            │        │予以編號A9-1、A9-2。                    │
│    │            │        │編號A9-1部分，經檢視為白色粉末，驗前毛重│
│    │            │        │100.37公克，包裝塑膠袋重2.68公克，取0.76│
│    │            │        │公克鑑定用罄，餘96.93公克，檢出四級毒品 │
│    │            │        │：毒品先驅原料假麻黃（Pseudoephedrine │
│    │            │        │）成分，測得純度約90%，驗前純質淨重約87.│
│    │            │        │92公克。                                │
│    │            │        │編號A9-2部分，經檢視為褐色粉末，驗前毛重│
│    │            │        │27.62公克，包裝塑膠袋重0.99公克，取0.70 │
│    │            │        │公克鑑定用罄，餘25.93公克，檢出四級毒品 │
│    │            │        │：毒品先驅原料麻黃（Ephedrine）及假麻 │
│    │            │        │黃（Pseudoephedrine）等成分，測得麻黃 │
│    │            │        │純度約73%，驗前純質淨重約19.43公克；測│
│    │            │        │得假麻黃純度約10%，驗前純質淨重約2.66 │
│    │            │        │公克。                                  │
├──┼──────┼────┼────────────────────┤
│ 2  │鹽酸        │1瓶     │扣押物品目錄表編號8證物。經鑑定機關予以 │
│    │            │        │編號A8。經檢視為透明液體，酌量取樣鑑定，│
│    │            │        │檢出HCI（鹽酸）成分。                   │
├──┼──────┼────┼────────────────────┤
│ 3  │丙酮        │1桶     │扣押物品目錄表編號10證物。經鑑定機關予以│
│    │            │        │編號A10。經檢視為透明液體，酌量取樣鑑定 │
│    │            │        │，檢出Acetone（丙酮）及Xylene（二甲苯） │
│    │            │        │等成分。                                │
├──┼──────┼────┼────────────────────┤
│ 4  │丙酮加麻黃素│2盒     │扣押物品目錄表編號11證物。經鑑定機關分別│
│    │            │        │予以編號A11-1及A11-2。                  │
│    │            │        │編號A11-1部分，經檢視為黃色透明液體及白 │
│    │            │        │色濾紙，驗前毛重630.99公克，包裝塑膠盒重│
│    │            │        │209.50公克，取3.16公克鑑定用罄，餘418.33│
│    │            │        │公克，檢出微量二級毒品甲基安非他命（Meth│
│    │            │        │amphetamine）及四級毒品：毒品先驅原料假 │
│    │            │        │麻黃（Pseudoephedrine）等成分，測得假 │
│    │            │        │麻黃純度約74%，驗前純質淨重約311.90公 │
│    │            │        │克。                                    │
│    │            │        │編號A11-2部分，經檢視為黃色透明液體及白 │
│    │            │        │色濾紙，驗前毛重678.07公克，包裝塑膠盒重│
│    │            │        │113.05公克，取3.12公克鑑定用罄，餘561.90│
│    │            │        │公克，檢出四級毒品：毒品先驅原料甲基麻黃│
│    │            │        │（Methylephedrine）成分，測得純度約24%│
│    │            │        │，驗前純質淨重約135.60公克。            │
└──┴──────┴────┴────────────────────┘
  6-3：（供製造毒品所用之物部分）
┌──┬──────┬────┬────────────────────┐
│編號│扣案物品名稱│數量    │備                註                    │
├──┼──────┼────┼────────────────────┤
│ 1  │原料磅秤    │1台     │扣押物品目錄表編號1證物                 │
├──┼──────┼────┼────────────────────┤
│ 2  │燒杯        │4個     │扣押物品目錄表編號2證物                 │
├──┼──────┼────┼────────────────────┤
│ 3  │塑膠量桶    │1個     │扣押物品目錄表編號3證物                 │
├──┼──────┼────┼────────────────────┤
│ 4  │真空馬達    │1台     │扣押物品目錄表編號4證物                 │
├──┼──────┼────┼────────────────────┤
│ 5  │真空瓶      │1個     │扣押物品目錄表編號5證物                 │
├──┼──────┼────┼────────────────────┤
│ 6  │濾紙        │3盒     │扣押物品目錄表編號6證物                 │
├──┼──────┼────┼────────────────────┤
│ 7  │刻度量桶    │2個     │扣押物品目錄表編號7證物                 │
├──┼──────┼────┼────────────────────┤
│ 8  │活性碳      │1包     │扣押物品目錄表編號13證物                │
├──┼──────┼────┼────────────────────┤
│ 9  │試紙        │3盒     │扣押物品目錄表編號14證物                │
├──┼──────┼────┼────────────────────┤
│ 10 │溫度計      │3支     │扣押物品目錄表編號15證物                │
├──┼──────┼────┼────────────────────┤
│ 11 │分裝袋      │1包     │扣押物品目錄表編號17證物                │
├──┼──────┼────┼────────────────────┤
│ 12 │行動電話含  │1支     │扣押物品目錄表編號18證物                │
│    │SIM卡 （門號│        │                                        │
│    │0000000000  │        │                                        │
│    │、序號359451│        │                                        │
│    │013708）    │        │                                        │
├──┼──────┼────┼────────────────────┤
│ 13 │盛裝毒品所用│        │盛裝附表6-1各項毒品所用之物。           │
│    │，可與毒品析│        │                                        │
│    │離之容器及外│        │                                        │
│    │包裝        │        │                                        │
└──┴──────┴────┴────────────────────┘
附表七：查扣時間：99.3.17.1823至99.3.17.1856
        查扣地點：臺北縣金山鄉○○路18號3樓
        所有人：練維翔
  7-1：（毒品部分）
┌──┬──────┬────┬────────────────────┐
│編號│扣案物品名稱│數量    │備                註                    │
├──┼──────┼────┼────────────────────┤
│ 1  │安非他命    │2包     │2包共毛重約49.64公克，鑑定機關分別予以編│
│    │            │        │號A1、A2，經檢視與附表5-1編號36-2均為白 │
│    │            │        │色晶體，外觀型態均相似，隨機抽取編號36-2│
│    │            │        │、A1鑑定，驗前總毛重65.52公克，包裝塑膠 │
│    │            │        │袋總重約9.43公克。                      │
│    │            │        │編號36-2、A1部分，總淨重56.09公克，共取 │
│    │            │        │0.84公克鑑定用罄，總餘55.25公克，均檢出 │
│    │            │        │二級毒品：甲基安非他命（Methamphetamine │
│    │            │        │）成分，抽樣編號36-2，測得純度約96%，依 │
│    │            │        │據抽測純度值，推估編號36-2、A1、A2均含甲│
│    │            │        │基安非他命之驗前總純質淨重約53.84公克。 │
└──┴──────┴────┴────────────────────┘
  7-2：（毒品先驅原料及化學藥劑部分，無）
  7-3：（供製造毒品所用之物部分）
┌──┬──────┬────┬────────────────────┐
│編號│扣案物品名稱│數量    │備                註                    │
├──┼──────┼────┼────────────────────┤
│ 1  │行動電話含  │1支     │扣押物品目錄表未予編號                  │
│    │SIM卡（門號 │        │                                        │
│    │0000000000、│        │                                        │
│    │序號        │        │                                        │
│    │000000000000│        │                                        │
│    │）          │        │                                        │
├──┼──────┼────┼────────────────────┤
│ 2  │盛裝毒品所用│        │盛裝附表7-1毒品所用之物。               │
│    │，可與毒品析│        │                                        │
│    │離之容器及外│        │                                        │
│    │包裝        │        │                                        │
└──┴──────┴────┴────────────────────┘